---
title: "Simulaciones Exploratorias Modelo NetLogo bipartito COVID-19"
author: Grupo covid19UNGS
date: '`r format(Sys.time(), "%d %B, %Y")`'
output: html_document
editor_options: 
  chunk_output_type: console
---
  
```{r setup, include=FALSE,echo=FALSE}
knitr::opts_chunk$set(echo = FALSE)

needed_packages <- c(
    "tidyverse"
  , "lubridate"
  , "nlrx")

lapply(needed_packages, function(x) { if(!require(x,character.only = TRUE)) install.packages(x)} )

theme_set(theme_bw())
source("R/functions.R")

# Unix default NetLogo installation path (adjust to your needs!):
netlogopath <- file.path("/home/leonardo/NetLogo")
simfolder <- "/home/leonardo/Dropbox/Projects/ariadnaNL"
modelpath <- file.path(simfolder, "ariadnaNL.nlogo")
outpath <- file.path(simfolder,"Simulations")

# If not defined set the JAVA version of your local 
if(Sys.getenv("JAVA_HOME")==""){
  Sys.setenv(JAVA_HOME = "/usr/lib/jvm/java-11-openjdk-amd64")
  ## "/usr/lib/jvm/java-8-oracle"
}

nl <- nl(nlversion = "6.1.1",
         nlpath = netlogopath,
         modelpath = modelpath,
         jvmmem = 2048)

```


## Simulaciones en NetLogo con 101x101 parches 6800 casas 34000 personas

* Tomando el $R_0$ mediana = 2, minimo= 1.5, maximo 2.4, usando un intervalo infecciosos de 5 Dias el parámetro $\beta$=[0.3,0.4,0.48]   

* En argentina tendriamos 5 camas cada 1000 habitantes, para 34000 -> 170 redondeamos a 200

```{r NL_experiment101, echo=FALSE, tidy=TRUE, message=FALSE, warning=FALSE, eval=FALSE}



nl@experiment <- experiment(expname="world101_Beta40_50_viaje0_2",
                            outpath=outpath,
                            repetition=1,
                            tickmetrics="true",
                            idsetup="setup",
                            idgo="go",
                            runtime=365,
                            metrics=c("count personas", "nro-hospitalizados", "nro-recuperados", "nro-fallecidos" ),
                            variables = list("Horas-en-viaje" = list(min=0, max=2, step=1 , qfun="qunif"),
                                             "beta" = list(min=0.30, max=0.50, step=0.1, qfun="qunif")), 
                            constants = list("world-width" = 101,
                                             "world-height" = 101,
                                             "infectados-iniciales" = 10,
                                             "max-personas-por-casa" = 10,
                                             "max-personas-por-trabajo" = 100,
                                             "periodo-latencia"=3.6,
                                             "Proporcion-asintomaticos"=0.43,
                                             "periodo-presintomatico"=1.5,
                                             "periodo-asintomatico"= 7.0,
                                             "periodo-hospitalizacion-fallecido" = 13.2,
                                             "periodo-hospitalizacion-recuperado" = 15,
                                             "Proporcion-fallecimiento-saturada"= 0.5,
                                             "Fallecido-sin-hospitalizacion"=0.18,
                                             "proporcion-hospitalizados"= 0.20,
                                             "Proporcion-fallecimiento-hospitalizados"=0.09,
                                             "periodo-pre-hospitalizacion"= 2.5,
                                             "capacidad-de-camas"= 2000
                                             ))
#
# Set a full factorial design 
#
nl@simdesign <- simdesign_ff(nl=nl,nseeds=4)

#nl@simdesign <- simdesign_lhs(nl=nl,nseeds=1,samples=10000,precision=3)

# run in Paralell 
#
require(future)
plan(multisession)
require(tictoc)
tic()
results <- run_nl_all(nl,split = 9)
toc()
plan(sequential)
names(results)


      
#
# Write the output
#
setsim(nl, "simoutput") <- results 
write_simoutput(nl)

# Read the output 
#
#mdl <- read_netlogo_simul("Simulations/world101_Beta40_50_viaje0_2_ff.csv",skip = 0)

```

## Simulaciones en NetLogo con 201x201 parches 26934 casas 135000 personas

* Nro de camas a 700  (aprox 5 por 1000 hab) o sin limitacion 7000

```{r NL_experiment201, echo=FALSE, tidy=TRUE, message=FALSE, warning=FALSE, eval=FALSE}



nl@experiment <- experiment(expname="world201_Beta40_50_viaje0_2",
                            outpath=outpath,
                            repetition=1,
                            tickmetrics="true",
                            idsetup="setup",
                            idgo="go",
                            runtime=365,
                            metrics=c("count personas", "nro-hospitalizados", "nro-recuperados", "nro-fallecidos" ),
                            variables = list("Horas-en-viaje" = list(min=0, max=2, step=1 , qfun="qunif"),
                                             "beta" = list(min=0.30, max=0.50, step=0.1, qfun="qunif")), 
                            constants = list("world-width" = 201,
                                             "world-height" = 201,
                                             "infectados-iniciales" = 10,
                                             "max-personas-por-casa" = 10,
                                             "max-personas-por-trabajo" = 100,
                                             "Horas-en-trabajo"=8,
                                             "periodo-latencia"=3.6,
                                             "Proporcion-asintomaticos"=0.43,
                                             "periodo-presintomatico"=1.5,
                                             "periodo-asintomatico"= 7.0,
                                             "periodo-hospitalizacion-fallecido" = 13.2,
                                             "periodo-hospitalizacion-recuperado" = 15,
                                             "Proporcion-fallecimiento-saturada"= 0.5,
                                             "Fallecido-sin-hospitalizacion"=0.18,
                                             "proporcion-hospitalizados"= 0.22,
                                             "Proporcion-fallecimiento-hospitalizados"=0.09,
                                             "periodo-pre-hospitalizacion"= 2.5,
                                             "capacidad-de-camas"= 7000
                                             ))

#
# Set a full factorial design 
#
nl@simdesign <- simdesign_ff(nl=nl,nseeds=4)

#nl@simdesign <- simdesign_lhs(nl=nl,nseeds=1,samples=10000,precision=3)

# run in Paralell 
#
require(future)
plan(multisession,workers=24)
require(tictoc)
tic()
results <- run_nl_all(nl,split = 9)
toc()
plan(sequential)
names(results)

#
# Write the output
#
setsim(nl, "simoutput") <- results 
write_simoutput(nl)
```

## Simulaciones en NetLogo con 301x301 parches 60000 casas 333000 personas

* Nro de camas 2000 (aprox 5 por 1000 hab) o 20000

```{r NL_experiment301, echo=FALSE, tidy=TRUE, message=FALSE, warning=FALSE, eval=FALSE}



nl@experiment <- experiment(expname="world301_Beta40_50_viaje0_2",
                            outpath=outpath,
                            repetition=1,
                            tickmetrics="true",
                            idsetup="setup",
                            idgo="go",
                            runtime=365,
                            metrics=c("count personas", "nro-hospitalizados", "nro-recuperados", "nro-fallecidos" ),
                            variables = list("Horas-en-viaje" = list(min=0, max=2, step=1 , qfun="qunif"),
                                             "beta" = list(min=0.30, max=0.50, step=0.1, qfun="qunif"),
                                             "capacidad-de-camas" = list(values=c(2000,20000))),
                            constants = list("world-width" = 301,
                                             "world-height" = 301,
                                             "infectados-iniciales" = 10,
                                             "max-personas-por-casa" = 10,
                                             "max-personas-por-trabajo" = 100,
                                             "Horas-en-trabajo"=8,
                                             "periodo-latencia"=3.6,
                                             "Proporcion-asintomaticos"=0.43,
                                             "periodo-presintomatico"=1.5,
                                             "periodo-asintomatico"= 7.0,
                                             "periodo-hospitalizacion-fallecido" = 13.2,
                                             "periodo-hospitalizacion-recuperado" = 15,
                                             "Proporcion-fallecimiento-saturada"= 0.5,
                                             "Fallecido-sin-hospitalizacion"=0.18,
                                             "proporcion-hospitalizados"= 0.22,
                                             "Proporcion-fallecimiento-hospitalizados"=0.09,
                                             "periodo-pre-hospitalizacion"= 2.5,
                                             ))

#
# Set a full factorial design 
#
nl@simdesign <- simdesign_ff(nl=nl,nseeds=4)

#nl@simdesign <- simdesign_lhs(nl=nl,nseeds=1,samples=10000,precision=3)

# run in Paralell 
#
require(future)
plan(multisession)
require(tictoc)
tic()
results <- run_nl_all(nl,split = 9)
toc()
plan(sequential)
names(results)

#
# Write the output
#
setsim(nl, "simoutput") <- results 
write_simoutput(nl)
```


## Simulaciones en NetLogo con 501x501 parches 60000 casas 840000 personas

* Nro de camas 4200 (aprox 5 por 1000 hab) o 42000

```{r NL_experiment501, echo=FALSE, tidy=TRUE, message=FALSE, warning=FALSE, eval=FALSE}



nl@experiment <- experiment(expname="world501_Beta40_50_viaje0_2",
                            outpath=outpath,
                            repetition=1,
                            tickmetrics="true",
                            idsetup="setup",
                            idgo="go",
                            runtime=365,
                            metrics=c("count personas", "nro-hospitalizados", "nro-recuperados", "nro-fallecidos" ),
                            variables = list("Horas-en-viaje" = list(min=0, max=2, step=1 , qfun="qunif"),
                                             "beta" = list(min=0.30, max=0.50, step=0.1, qfun="qunif"),
                                             "capacidad-de-camas" = list(values=c(4200,42000))),
                            constants = list("world-width" = 501,
                                             "world-height" = 501,
                                             "infectados-iniciales" = 10,
                                             "max-personas-por-casa" = 10,
                                             "max-personas-por-trabajo" = 100,
                                             "Horas-en-trabajo"=8,
                                             "periodo-latencia"=3.6,
                                             "Proporcion-asintomaticos"=0.43,
                                             "periodo-presintomatico"=1.5,
                                             "periodo-asintomatico"= 7.0,
                                             "periodo-hospitalizacion-fallecido" = 13.2,
                                             "periodo-hospitalizacion-recuperado" = 15,
                                             "Proporcion-fallecimiento-saturada"= 0.5,
                                             "Fallecido-sin-hospitalizacion"=0.18,
                                             "proporcion-hospitalizados"= 0.22,
                                             "Proporcion-fallecimiento-hospitalizados"=0.09,
                                             "periodo-pre-hospitalizacion"= 2.5,
                                             ))

#
# Set a full factorial design 
#
nl@simdesign <- simdesign_ff(nl=nl,nseeds=4)

#nl@simdesign <- simdesign_lhs(nl=nl,nseeds=1,samples=10000,precision=3)

# run in Paralell 
#
require(future)
plan(multisession,workers=24)
require(tictoc)
tic()
results <- run_nl_all(nl,split = 9)
toc()
plan(sequential)
names(results)

#
# Write the output
#
setsim(nl, "simoutput") <- results 
write_simoutput(nl)
```

## Simulaciones en NetLogo con 201 - 501 parches 60000 casas 840000 personas


```{r sim201_501_beta40_44, echo=FALSE, tidy=TRUE, message=FALSE, warning=FALSE, eval=TRUE}

nl@experiment <- experiment(expname="world201_501_Beta40_44_viaje0_2",
                            outpath=outpath,
                            repetition=1,
                            tickmetrics="true",
                            idsetup="setup",
                            idgo="go",
                            runtime=365,
                            metrics=c("count personas", "nro-hospitalizados", "nro-recuperados", "nro-fallecidos","nro-casos-sintomaticos" ),
                            variables = list("Horas-en-viaje" = list(values=c(0,1,2,0,1,2,0,1,2,
                                                                              0,1,2,0,1,2,0,1,2)),
                                             "beta" = list(values=c(0.40,0.40,0.40,0.42,0.42,0.42,0.44,0.44,0.44,
                                                                    0.40,0.40,0.40,0.42,0.42,0.42,0.44,0.44,0.44)),
                                             "world-width" =  list(values=c(201,201,201,201,201,201,201,201,201,
                                                                            501,501,501,501,501,501,501,501,501)),                     
                                             "world-height" = list(values=c(201,201,201,201,201,201,201,201,201,
                                                                            501,501,501,501,501,501,501,501,501))
                                             ),
                            constants = list(
                                             "infectados-iniciales" = 10,
                                             "max-personas-por-casa" = 10,
                                             "max-personas-por-trabajo" = 100,
                                             "Horas-en-trabajo"=8,
                                             "periodo-latencia"=3.6,
                                             "Proporcion-asintomaticos"=0.43,
                                             "periodo-presintomatico"=1.5,
                                             "periodo-asintomatico"= 7.0,
                                             "periodo-hospitalizacion-fallecido" = 13.2,
                                             "periodo-hospitalizacion-recuperado" = 15,
                                             "Proporcion-fallecimiento-saturada"= 0.15,
                                             "proporcion-hospitalizados"= 0.16,
                                             "Fallecido-sin-hospitalizacion"=0.005,
                                             "Proporcion-fallecimiento-hospitalizados"=0.058,
                                             "periodo-pre-hospitalizacion"= 2.5,
                                             "capacidad-de-camas"= 100000
                                             ))

#
# Set a distinct design 
#
nl@simdesign <- simdesign_distinct(nl=nl,nseeds=10)

# run in Paralell 
#
require(future)
plan(multisession)
require(tictoc)
tic()
results <- run_nl_all(nl,split = 9)
toc()
plan(sequential)
names(results)

#
# Write the output
#
setsim(nl, "simoutput") <- results 
write_simoutput(nl)
```

## Plots 

```{r NL_plots, echo=FALSE, tidy=TRUE, message=FALSE, warning=FALSE, eval=FALSE}
#
# Que archivos tenemos 
#

list.files("Simulations")

# Read the output 
#
# Para saber exacto la cantidad de personas por simulacion 
#
# res %>% group_by(siminputrow,random_seed) %>% summarise(n=n(),pob=max(count_personas))
# 
res <- read_netlogo_simul("Simulations/world201_501_Beta40_44_viaje0_2_distinct.csv",skip = 0) %>% 
                                                mutate(prop_fallecidos = nro_fallecidos / max(count_personas), 
                                                casos = nro_fallecidos+ nro_recuperados,
                                                fatalidad = nro_fallecidos / casos * 100,  
                                                poblacion= round(world_width*world_height * (max_personas_por_casa/2 ) * 0.73)) 

ggplot( res , aes(step,nro_fallecidos, colour=factor(Horas_en_viaje))) + geom_point(size=0.1) + facet_grid(poblacion ~beta, scales="free_y") + scale_color_viridis_d(name="Horas de viaje") + theme(legend.position="bottom")

ggplot( res, aes(step,casos, colour=factor(Horas_en_viaje))) + geom_point(size=0.1) + facet_grid(poblacion~beta) + scale_color_viridis_d(name="Horas de viaje") + theme(legend.position="bottom") + scale_y_log10()

res <- read_netlogo_simul("Simulations/world201_Beta40_50_viaje0_2_ff.csv",skip = 0) %>% 
                                                mutate(prop_fallecidos = nro_fallecidos / max(count_personas), 
                                                casos = nro_fallecidos+ nro_recuperados,
                                                fatalidad = nro_fallecidos / casos * 100, poblacion=max(count_personas))

res_tot <-  res

ggplot( res, aes(step,nro_fallecidos, colour=factor(Horas_en_viaje))) + geom_point(size=0.1) + facet_wrap(~beta) + scale_color_viridis_d(name="Horas de viaje") + theme(legend.position="bottom")

ggplot( res, aes(step,casos, colour=factor(Horas_en_viaje))) + geom_point(size=0.1) + facet_wrap(~beta) + scale_color_viridis_d(name="Horas de viaje") + theme(legend.position="bottom") + scale_y_log10()

#
# Con limite de camas
#

res <- read_netlogo_simul("Simulations/world301_Beta40_50_viaje0_2_ff.csv",skip = 0) %>% 
                                                mutate(prop_fallecidos = nro_fallecidos / max(count_personas), 
                                                casos = nro_fallecidos+ nro_recuperados,
                                                fatalidad = nro_fallecidos / casos * 100, poblacion=max(count_personas),
                                                saturacion=ifelse(capacidad_de_camas==2000, "Saturado","No Saturado"))

res_tot <-  bind_rows( res_tot, filter(res,saturacion=='No Saturado') )
res_sat <- filter(res,saturacion=='Saturado')

ggplot( res %>% mutate(R0=beta*5), aes(step,nro_fallecidos, colour=factor(Horas_en_viaje))) + geom_point(size=0.1) + facet_grid(saturacion~R0,scales= "free_y") + scale_color_viridis_d(name="Horas de viaje") + theme(legend.position="bottom") + xlab("Días")

ggplot( res %>% mutate(R0=beta*5), aes(step,fatalidad, colour=factor(Horas_en_viaje))) + geom_point(size=0.1) + facet_grid(saturacion~R0) + scale_color_viridis_d(name="Horas de viaje") + theme(legend.position="bottom") +  xlab("Días") + ylab("Fatalidad %")

ggplot( res %>% mutate(R0=beta*5, saturacion=ifelse(capacidad_de_camas==2000, "Saturado","No Saturado")), aes(step,casos, colour=factor(Horas_en_viaje))) + geom_point(size=0.1) + facet_grid(saturacion~R0) + scale_color_viridis_d(name="Horas de viaje") + theme(legend.position="bottom") + scale_y_log10()


res <- read_netlogo_simul("Simulations/world501_Beta40_50_viaje0_2_ff.csv",skip = 0) %>% 
                                                mutate(prop_fallecidos = nro_fallecidos / max(count_personas), 
                                                casos = nro_fallecidos+ nro_recuperados,
                                                fatalidad = nro_fallecidos / casos * 100, poblacion=max(count_personas),
                                                saturacion=ifelse(capacidad_de_camas==4200, "Saturado","No Saturado"))

res_tot <-  bind_rows( res_tot, filter(res,saturacion=='No Saturado') )
res_sat <- bind_rows( res_sat, filter(res,saturacion=='Saturado'))

ggplot( res %>% mutate(R0=beta*5), aes(step,nro_fallecidos, colour=factor(Horas_en_viaje))) + geom_point(size=0.1) + facet_grid(saturacion~R0,scales= "free_y") + scale_color_viridis_d(name="Horas de viaje") + theme(legend.position="bottom") + xlab("Días") + scale_y_log10()

ggplot( res %>% mutate(R0=beta*5, saturacion=ifelse(capacidad_de_camas==4200, "Saturado","No Saturado")), aes(step,fatalidad, colour=factor(Horas_en_viaje))) + geom_point(size=0.1) + facet_grid(saturacion~R0) + scale_color_viridis_d(name="Horas de viaje") + theme(legend.position="bottom") +  xlab("Días") + ylab("Fatalidad %")


#
# Totales sin restriccion de camas 
#

res_tot <- res_tot %>% mutate(prop_casos=casos/poblacion,prop_camas=capacidad_de_camas/poblacion)
ggplot( res_tot %>% mutate(R0=beta*5), aes(step,prop_fallecidos, colour=factor(Horas_en_viaje))) + geom_point(size=0.1) + facet_grid(poblacion ~ R0) + scale_color_viridis_d(name="Horas de viaje") + theme(legend.position="bottom") + xlab("Dias") + geom_hline(yintercept = prop_camas,linetype=3)


ggplot( res_tot %>% mutate(R0=beta*5), aes(step,casos, colour=factor(Horas_en_viaje))) + geom_point(size=0.1) + facet_grid(poblacion ~ R0,scales = "free_y") + scale_color_viridis_d(name="Horas de viaje") + theme(legend.position="bottom") + xlab("Dias")


res_sat <- res_sat %>% mutate(prop_casos=casos/poblacion,prop_camas=capacidad_de_camas/poblacion,R0=beta*5)
ggplot( res_sat, aes(step,prop_fallecidos, colour=factor(Horas_en_viaje))) + geom_point(size=0.1) + facet_grid(poblacion ~ R0) + scale_color_viridis_d(name="Horas de viaje") + theme(legend.position="bottom") + xlab("Dias") + geom_hline(aes(yintercept = prop_camas),linetype=3) + scale_y_log10()

```


## Ajuste para CABA usando las simulaciones anteriores 

* _Variables_: beta, Horas_en_viaje, poblacion, world_width

* Uso los desde 20 dias posteriores al primer caso  

```{r read_data_fit, echo=FALSE, tidy=TRUE, message=FALSE, warning=FALSE, eval=FALSE}

# leer archivo para comparar

cor<-read_csv('https://docs.google.com/spreadsheets/d/16-bnsDdmmgtSxdWbVMboIHo5FRuz76DBxsz_BbsEVWA/export?format=csv&id=16-bnsDdmmgtSxdWbVMboIHo5FRuz76DBxsz_BbsEVWA&gid=0')

# unique(cor$osm_admin_level_4)

pob_CABA <- 2890000
dff <- cor %>% filter( osm_admin_level_4 =="CABA") %>% mutate(fecha=dmy(fecha), dias =as.numeric( fecha - min(fecha)),prop_casos=cumsum(nue_casosconf_diff)/pob_CABA,casos=cumsum(nue_casosconf_diff),fallecidos=cumsum(nue_fallecidos_diff), prop_fallecidos=fallecidos/pob_CABA,casos_dia = nue_casosconf_diff) %>% select(fecha,dias,casos,prop_casos,fallecidos,prop_fallecidos,nue_fallecidos_diff,casos_dia)


# Para que no se corran las fechas de ajuste que son relativas al ultimo dia de los datos
#
df <- dff %>% filter(fecha <=  "2020-06-23")

# 
# Ajuste a partir de 20 dias por numero de casos
# 

fit <- fit_ariadnaNL_simulations(df,40,0,res_tot,pob_CABA,15)

fit$fit %>% distinct(beta,Horas_en_viaje,poblacion,world_width)


#
# fecha límite del ajuste
#
fec_lim <- fit$fec_lim
fec_min <- fit$fec_min
fit <- fit$fit %>%  mutate(fallecidos_dia = fallecidos_pred -lag(fallecidos_pred))

ggplot(fit %>% filter(fecha<=max(df$fecha)+30), aes(fecha,fallecidos_pred)) + geom_point(size=0.1) + geom_point(data=df,aes(fecha,fallecidos),color='red',size=.5) + scale_y_log10() +  geom_vline(xintercept = c(fec_lim,fec_min),color="black",linetype = 3)

ggplot(fit, aes(fecha,fallecidos_dia)) + geom_point(size=0.1) + geom_point(data=df,aes(fecha,nue_fallecidos_diff),color='red',size=.5) + scale_y_log10() +  geom_vline(xintercept = c(fec_lim,fec_min),color="black",linetype = 3)

ggplot(fit, aes(fecha,nro_hospitalizados)) + geom_point(size=0.1) +  scale_y_log10() +  geom_vline(xintercept = c(fec_lim,fec_min),color="black",linetype = 3)


ggplot(fit, aes(fecha,fallecidos_pred)) + geom_point(size=0.1) + geom_point(data=df,aes(fecha,fallecidos),color='red',size=.5) + scale_y_log10() +  geom_vline(xintercept = fec_lim,color="black",linetype = 3)

ggplot(fit %>% filter(fecha<=max(df$fecha)+30) , aes(fecha,casos_pred)) + geom_point(size=0.1) + geom_point(data=df,aes(fecha,casos),color='red',size=.5) + scale_y_log10() + geom_vline(xintercept = c(fec_lim,fec_min),color="black",linetype = 3)

ggplot(fit , aes(fecha,casos_pred)) + geom_point(size=0.1) + geom_point(data=df,aes(fecha,casos),color='red',size=.5) + scale_y_log10() + geom_vline(xintercept = c(fec_lim,fec_min),color="black",linetype = 3)


```

