---
title: "Simulaciones ajuste Provincia de Buenos Aires Modelo NetLogo bipartito COVID-19"
author: Grupo covid19UNGS
date: '`r format(Sys.time(), "%d %B, %Y")`'
output: html_document
editor_options: 
  chunk_output_type: console
---
  
```{r setup, include=FALSE,echo=FALSE}
knitr::opts_chunk$set(echo = FALSE)

needed_packages <- c(
    "tidyverse"
  , "lubridate"
  , "nlrx")

lapply(needed_packages, function(x) { if(!require(x,character.only = TRUE)) install.packages(x)} )

theme_set(theme_bw())
source("R/functions.R")

# Unix default NetLogo installation path (adjust to your needs!):
netlogopath <- file.path("/home/leonardo/NetLogo")
simfolder <- "/home/leonardo/Dropbox/Projects/ariadnaNL"
modelpath <- file.path(simfolder, "ariadnaNL.nlogo")
outpath <- file.path(simfolder,"Simulations")

# If not defined set the JAVA version of your local 
if(Sys.getenv("JAVA_HOME")==""){
  Sys.setenv(JAVA_HOME = "/usr/lib/jvm/java-11-openjdk-amd64")
  ## "/usr/lib/jvm/java-8-oracle"
}

nl <- nl(nlversion = "6.1.1",
         nlpath = netlogopath,
         modelpath = modelpath,
         jvmmem = 2048)

```




## Ajuste para CABA usando las simulaciones anteriores 

* _Variables_: beta, Horas_en_viaje, poblacion, world_width

* Uso los desde 20 dias posteriores al primer caso  

```{r read_data_fit, echo=FALSE, tidy=TRUE, message=FALSE, warning=FALSE, eval=FALSE}

# leer archivo para comparar

cor<-read_csv('https://docs.google.com/spreadsheets/d/16-bnsDdmmgtSxdWbVMboIHo5FRuz76DBxsz_BbsEVWA/export?format=csv&id=16-bnsDdmmgtSxdWbVMboIHo5FRuz76DBxsz_BbsEVWA&gid=0')

# unique(cor$osm_admin_level_4)

pob_CABA <- 16000000
dff <- cor %>% filter( osm_admin_level_4 =="Buenos Aires") %>% mutate(fecha=dmy(fecha), dias =as.numeric( fecha - min(fecha)),prop_casos=cumsum(nue_casosconf_diff)/pob_CABA,casos=cumsum(nue_casosconf_diff),fallecidos=cumsum(nue_fallecidos_diff), prop_fallecidos=fallecidos/pob_CABA) %>% select(fecha,dias,casos,prop_casos,fallecidos,prop_fallecidos,nue_fallecidos_diff)


# Para que no se corran las fechas de ajuste que son relativas al ultimo dia de los datos
#
df <- dff %>% filter(fecha <=  "2020-06-23")

```


## Simulaciones para ajuste usando Latin Hypercubic Sampling 

* Sin limitacion de camas 70000

* _Variables_: beta, Horas_en_viaje, poblacion, Proporcion-fallecimiento-hospitalizados, periodo-pre-hospitalizacion

```{r gen_fit_lhs, echo=FALSE, tidy=TRUE, message=FALSE, warning=FALSE, eval=TRUE}

nl@experiment <- experiment(expname="world201_Beta30_50_viaje0_3_trabajo4_8_phosp25_45",
                            outpath=outpath,
                            repetition=1,
                            tickmetrics="true",
                            idsetup="setup",
                            idgo="go",
                            runtime=365,
                            metrics=c("count personas", "nro-hospitalizados", "nro-recuperados", "nro-fallecidos" ),
                            variables = list("Horas-en-viaje" = list(min=0, max=3, qfun="qunif"),
                                             "beta" = list(min=0.30, max=0.50, qfun="qunif"),
                                             "proporcion-hospitalizados"= list(min=0.20, max=0.45,qfun="qunif"),
                                             "Horas-en-trabajo"=list(min=4, max=8, qfun="qunif")
                                             ),                            
                            constants = list("world-width" = 201,
                                             "world-height" = 201,
                                             "infectados-iniciales" = 10,
                                             "max-personas-por-casa" = 10,
                                             "max-personas-por-trabajo" = 100,
                                             "periodo-latencia"=3.6,
                                             "Proporcion-asintomaticos"=0.43,
                                             "periodo-presintomatico"=1.5,
                                             "periodo-asintomatico"= 7.0,
                                             "periodo-hospitalizacion-fallecido" = 13.2,
                                             "periodo-hospitalizacion-recuperado" = 15,
                                             "Proporcion-fallecimiento-saturada"= 0.5,
                                             "Fallecido-sin-hospitalizacion"=0.18,
                                             "Proporcion-fallecimiento-hospitalizados"=0.09,
                                             "periodo-pre-hospitalizacion"= 2.5,
                                             "capacidad-de-camas"= 70000
                                             ))

#
# Set a latin hypercubic design 
#
nl@simdesign <- simdesign_lhs(nl=nl,
                               samples=300,
                               nseeds=4,
                               precision=2)

# run in Paralell 
#
require(future)
plan(multisession)
require(tictoc)
tic()
results <- run_nl_all(nl,split = 10)
toc()
plan(sequential)
names(results)

#
# Write the output
#
setsim(nl, "simoutput") <- results 
write_simoutput(nl)
```

## Mas Simulaciones para ajuste usando Latin Hypercubic Sampling 

* Sin limitacion de camas 70000

* _Variables_: beta, Horas_en_viaje, poblacion, Proporcion-fallecimiento-hospitalizados, periodo-pre-hospitalizacion

```{r gen_fit_lhs_phosp_500, echo=FALSE, tidy=TRUE, message=FALSE, warning=FALSE, eval=FALSE}

nl@experiment <- experiment(expname="world201_Beta30_50_viaje0_3_trabajo4_8_phosp25_45_500",
                            outpath=outpath,
                            repetition=1,
                            tickmetrics="true",
                            idsetup="setup",
                            idgo="go",
                            runtime=365,
                            metrics=c("count personas", "nro-hospitalizados", "nro-recuperados", "nro-fallecidos" ),
                            variables = list("Horas-en-viaje" = list(min=0, max=3, qfun="qunif"),
                                             "beta" = list(min=0.30, max=0.50, qfun="qunif"),
                                             "proporcion-hospitalizados"= list(min=0.25, max=0.45,qfun="qunif"),
                                             "Horas-en-trabajo"=list(min=4, max=8, qfun="qunif")
                                             ),                            
                            constants = list("world-width" = 201,
                                             "world-height" = 201,
                                             "infectados-iniciales" = 10,
                                             "max-personas-por-casa" = 10,
                                             "max-personas-por-trabajo" = 100,
                                             "periodo-latencia"=3.6,
                                             "Proporcion-asintomaticos"=0.43,
                                             "periodo-presintomatico"=1.5,
                                             "periodo-asintomatico"= 7.0,
                                             "periodo-hospitalizacion-fallecido" = 13.2,
                                             "periodo-hospitalizacion-recuperado" = 15,
                                             "Proporcion-fallecimiento-saturada"= 0.5,
                                             "Fallecido-sin-hospitalizacion"=0.18,
                                             "Proporcion-fallecimiento-hospitalizados"=0.09,
                                             "periodo-pre-hospitalizacion"= 2.5,
                                             "capacidad-de-camas"= 10000
                                             ))

                            

#
# Set a latin hypercubic design 
#
nl@simdesign <- simdesign_lhs(nl=nl,
                               samples=500,
                               nseeds=4,
                               precision=2)

# run in Paralell 
#
require(future)
plan(multisession)
require(tictoc)
tic()
results <- run_nl_all(nl,split = 20)
toc()
plan(sequential)
names(results)

#
# Write the output
#
setsim(nl, "simoutput") <- results 
write_simoutput(nl)

```

## Ajuste usando los primeros 33 días

* 800x4 simulaciones en total

* Faltaria calcular nro de hospitalizados con datos abiertos, para eliminar ajustes usando metodología de criterios multiples
@Hartig2011

* Camas Ocupadas al 25/6/2020 Totales 27555, ocupadas 12418, COVID confirmados 1367, COVID sospechosos 1375, UTI en AMBA 2502, ocupadas en 

```{r fit_lhs, echo=FALSE, tidy=TRUE, message=FALSE, warning=FALSE, eval=FALSE}

list.files("Simulations")

res <- read_netlogo_simul("Simulations/world201_Beta30_50_viaje0_3_trabajo4_8_phosp25_45_500_lhs.csv",skip = 0) %>% 
                                                mutate(prop_fallecidos = nro_fallecidos / max(count_personas), 
                                                casos = nro_fallecidos+ nro_recuperados,
                                                fatalidad = nro_fallecidos / casos * 100, poblacion=max(count_personas),
                                                prop_casos=casos/poblacion,prop_camas=capacidad_de_camas/poblacion)

res1 <- read_netlogo_simul("Simulations/world201_Beta30_50_viaje0_3_trabajo4_8_lhs.csv",skip = 0) %>% 
                                                mutate(prop_fallecidos = nro_fallecidos / max(count_personas), 
                                                casos = nro_fallecidos+ nro_recuperados,
                                                fatalidad = nro_fallecidos / casos * 100, poblacion=max(count_personas),
                                                prop_casos=casos/poblacion,prop_camas=capacidad_de_camas/poblacion,
                                                siminputrow = max(res$siminputrow) +  siminputrow)

res <- bind_rows(res,res1)
rm(res1)

#
# Ajuste por suma de cuadrados, aqui tambien variamos la fecha de inicio de la epidemia
#

# Para que no se corran las fechas de ajuste que son relativas al ultimo dia de los datos
#
df <- dff %>% filter(fecha <=  "2020-06-23")

#
# Tomo despues de los primeros 20 dias hasta el ultimo dia para determinar el inicio de la epidemia
#
vec_sumsqr <- lapply( seq_len(20),function(x){ fit_ariadnaNL_simulations(df,30,0,res,pob_CABA,x)$fit %>% distinct(ssq)})
df_sumsqr <- do.call("rbind", vec_sumsqr)
which.min(df_sumsqr$ssq)

#
# Ajustando los primeros 33 dias
#
fit <- fit_ariadnaNL_simulations(df,0,80,res,pob_CABA,0,1) 

fit$fit %>% distinct(beta,Horas_en_viaje,Horas_en_trabajo,proporcion_hospitalizados,Proporcion_fallecimiento_hospitalizados,ssq)

#
# fecha límite del ajuste
#
fec_lim <- fit$fec_lim
fec_min <- fit$fec_min
fit <- fit$fit %>%  mutate(fallecidos_dia = fallecidos_pred -lag(fallecidos_pred), hospitalizados_pred=nro_hospitalizados/poblacion*pob_CABA)

fit %>% filter(fecha == '2020-06-28') %>% select(beta,Horas_en_viaje,Horas_en_trabajo,proporcion_hospitalizados, nro_hospitalizados,hospitalizados_pred) %>% arrange( desc(hospitalizados_pred))
#
# Guarda parametros
#
params <- fit %>% distinct(beta,Horas_en_viaje,Horas_en_trabajo,poblacion,world_width,Proporcion_fallecimiento_hospitalizados,proporcion_hospitalizados,ssq,lugar="PBA") %>% mutate(periodo_fit="0-33", fec_min=fec_min,fec_max=fec_lim)

nombre_fases <- c("Cuarentena","Fase 2","Fase 3","Fase 4","ASPO/DISPO","Nuevo ASPO")
fases <- tibble(fecha=c(ymd("2020-03-20"),ymd("2020-04-13"),ymd("2020-04-25"),ymd("2020-05-10"),ymd("2020-06-08"),ymd("2020-07-01")),
                  nombre=nombre_fases)

#
# Para los casos habria que tomar de la misma manera que los calculamos en el modelo como fallecidos+recuperados!!!!!!!!!!!!!
#
plot_ajustes(fit,dff, "Prov. Buenos Aires")

```


## Ajuste usando el rango de 33-63 días

```{r fit_lhs33-66, echo=FALSE, tidy=TRUE, message=FALSE, warning=FALSE, eval=FALSE}

#
# Ajustando del 33-63 dias
#
fit <- fit_ariadnaNL_simulations(df,33,50,res,pob_CABA,0,1) 

fit$fit %>% distinct(beta,Horas_en_viaje,Horas_en_trabajo,proporcion_hospitalizados,Proporcion_fallecimiento_hospitalizados,ssq)

#
# fecha límite del ajuste
#
fec_lim <- fit$fec_lim
fec_min <- fit$fec_min
fit <- fit$fit %>%  mutate(fallecidos_dia = fallecidos_pred -lag(fallecidos_pred), hospitalizados_pred=nro_hospitalizados/poblacion*pob_CABA)

fit %>% filter(fecha == '2020-06-28') %>% select(beta,Horas_en_viaje,Horas_en_trabajo,proporcion_hospitalizados, nro_hospitalizados,hospitalizados_pred) %>% arrange( desc(hospitalizados_pred))

#
# Guarda parametros
#
params <- bind_rows(params, fit %>%
                      distinct(beta,Horas_en_viaje,Horas_en_trabajo,poblacion,world_width,Proporcion_fallecimiento_hospitalizados,proporcion_hospitalizados,ssq) %>% 
                      mutate(periodo_fit="33-63", fec_min=fec_min,fec_max=fec_lim))

plot_ajustes(fit,dff, "Prov. Buenos Aires")



```

Aumenta la tasa de infeccion beta, disminuye el tiempo de viaje, y aumenta el fallecimiento de los hospitalizados, pero la tasa de hospitalizacion sigue siendo muy baja y el nro de hospiralizados tambien (no está entre los parametros de ajuste) 

Al 27/6 las camas ocupadas en caba en el sistema público: 220,717,3005 = 3942, Ver archivo en Data

## Ajuste usando el rango de 63-93 días

```{r fit_lhs63-93, echo=FALSE, tidy=TRUE, message=FALSE, warning=FALSE, eval=FALSE}

# Ver rango de hospitalizados 2020-06-27 = 3942
#
res %>% mutate( fecha = min(df$fecha) + step, hospitalizados_pred=nro_hospitalizados/poblacion*pob_CABA) %>% filter(fecha == "2020-06-27") %>% select(nro_hospitalizados) %>% arrange(desc(nro_hospitalizados))



#
# Ajustando del 63-93 dias
#
fit <- fit_ariadnaNL_simulations(df,63,20,res,pob_CABA,0,1) 

fit$fit %>% distinct(beta,Horas_en_viaje,Horas_en_trabajo,proporcion_hospitalizados,Proporcion_fallecimiento_hospitalizados,ssq)

#
# fecha límite del ajuste
#
fec_lim <- fit$fec_lim
fec_min <- fit$fec_min
fit <- fit$fit %>%  mutate(fallecidos_dia = fallecidos_pred -lag(fallecidos_pred), hospitalizados_pred=nro_hospitalizados/poblacion*pob_CABA) 

fit %>% filter(fecha == '2020-06-28') %>% select(beta,Horas_en_viaje,Horas_en_trabajo,proporcion_hospitalizados, nro_hospitalizados,hospitalizados_pred) %>% arrange( desc(hospitalizados_pred))

#
# Guarda parametros
#
params <- bind_rows(params, fit %>% 
                      distinct(beta,Horas_en_viaje,Horas_en_trabajo,poblacion,world_width,Proporcion_fallecimiento_hospitalizados,proporcion_hospitalizados,ssq) %>% 
                      mutate(periodo_fit="63-93", fec_min=fec_min,fec_max=fec_lim))

plot_ajustes(fit,dff, "Prov. Buenos Aires")




```

## Ajuste despues de los primeros 93 días 06/06 hasta 1/07 

```{r fit_lhs30-10, echo=FALSE, tidy=TRUE, message=FALSE, warning=FALSE, eval=FALSE}

df <- dff %>% filter(fecha <=  "2020-07-01")

#
# Ajustando del 63-93 dias
#
fit <- fit_ariadnaNL_simulations(df,93,0,res,pob_CABA,0,5) 

fit$fit %>% distinct(beta,Horas_en_viaje,Horas_en_trabajo,proporcion_hospitalizados,Proporcion_fallecimiento_hospitalizados,ssq)

#
# fecha límite del ajuste
#
fec_lim <- fit$fec_lim
fec_min <- fit$fec_min
fit <- fit$fit %>%  mutate(fallecidos_dia = fallecidos_pred -lag(fallecidos_pred), hospitalizados_pred=nro_hospitalizados/poblacion*pob_CABA) 

fit %>% filter(fecha == '2020-06-28') %>% select(beta,Horas_en_viaje,Horas_en_trabajo,proporcion_hospitalizados, nro_hospitalizados,hospitalizados_pred) %>% arrange( desc(hospitalizados_pred))

#
# Guarda parametros
#
params <- bind_rows(params, fit %>% 
                      distinct(beta,Horas_en_viaje,Horas_en_trabajo,poblacion,world_width,Proporcion_fallecimiento_hospitalizados,proporcion_hospitalizados,ssq) %>% 
                      mutate(periodo_fit="30-Final", fec_min=fec_min,fec_max=fec_lim))


plot_ajustes(fit,dff,"Prov. Buenos Aires")

ggplot(params, aes(beta,Horas_en_viaje,colour=periodo_fit)) + geom_point() + scale_color_viridis_d(name="Período\nAjuste") +
  xlab("Tasa de infección (beta)") + ylab("Horas de viaje")

ggplot(params, aes(beta,Horas_en_trabajo,colour=periodo_fit)) + geom_point() + scale_color_viridis_d(name="Período\nAjuste") +
  xlab("Tasa de infección (beta)") + ylab("Horas de trabajo")

ggplot(params, aes(beta,proporcion_hospitalizados,colour=periodo_fit)) + geom_point() + scale_color_viridis_d(name="Período\nAjuste") +
  xlab("Tasa de infección (beta)") + ylab("Proporcion Hospitalizados")

saveRDS(params,"Simulations/fitted_params.rds")


```



## Simulaciones usando parametros ajustados para calcular intervalos de confianza  

* Sin limitacion de camas 70000

* _Variables_: beta, Horas_en_viaje, poblacion, world_width

```{r gen_fited_sim200, echo=FALSE, tidy=TRUE, message=FALSE, warning=FALSE, eval=FALSE}

nl@experiment <- experiment(expname="world201_Beta37_34_viaje13_18",
                            outpath=outpath,
                            repetition=1,
                            tickmetrics="true",
                            idsetup="setup",
                            idgo="go",
                            runtime=365,
                            metrics=c("count personas", "nro-hospitalizados", "nro-recuperados", "nro-fallecidos" ),
                            variables = list("Horas-en-viaje" = list(values=c(0.13,0.18)),
                                             "beta" = list(values=c(0.37,0.34)),
                                             "Proporcion-fallecimiento-hospitalizados"= list(values=c(0.05,0.1)),
                                             "periodo-pre-hospitalizacion"= list(values=c(2.59,2.37))),
                            constants = list("world-width" = 201,
                                             "world-height" = 201,
                                             "infectados-iniciales" = 10,
                                             "max-personas-por-casa" = 10,
                                             "max-personas-por-trabajo" = 100,
                                             "Horas-en-trabajo"=8,
                                             "periodo-latencia"=3.6,
                                             "Proporcion-asintomaticos"=0.43,
                                             "periodo-presintomatico"=1.5,
                                             "periodo-asintomatico"= 7.0,
                                             "periodo-hospitalizacion-fallecido" = 13.2,
                                             "periodo-hospitalizacion-recuperado" = 15,
                                             "Proporcion-fallecimiento-saturada"= 0.5,
                                             "Fallecido-sin-hospitalizacion"=0.18,
                                             "proporcion-hospitalizados"=0.30,
                                             "capacidad-de-camas"= 70000
                                             ))

#
# Set a distinct design 
#
nl@simdesign <- simdesign_distinct(nl=nl,
                                   nseeds=100)

# run in Paralell 
#
require(future)
plan(multisession,workers=24)
require(tictoc)
tic()
results <- run_nl_all(nl,split = 2)
toc()
plan(sequential)
names(results)

#
# Write the output
#
setsim(nl, "simoutput") <- results 
write_simoutput(nl)
```

## Leer simulaciones de parametros ajustados calcular SD 

```{r fitted_sims, echo=FALSE, tidy=TRUE, message=FALSE, warning=FALSE, eval=FALSE}

# leer archivo para comparar

cor<-read_csv('https://docs.google.com/spreadsheets/d/16-bnsDdmmgtSxdWbVMboIHo5FRuz76DBxsz_BbsEVWA/export?format=csv&id=16-bnsDdmmgtSxdWbVMboIHo5FRuz76DBxsz_BbsEVWA&gid=0')

# unique(cor$osm_admin_level_4)

pob_CABA <- 2890000
dft <- cor %>% filter( osm_admin_level_4 =="CABA") %>% mutate(fecha=dmy(fecha), dias =as.numeric( fecha - min(fecha)),prop_casos=cumsum(nue_casosconf_diff)/pob_CABA,casos=cumsum(nue_casosconf_diff),fallecidos=cumsum(nue_fallecidos_diff), prop_fallecidos=fallecidos/pob_CABA) %>% select(fecha,dias,casos,prop_casos,fallecidos,prop_fallecidos,nue_fallecidos_diff)


list.files("Simulations")

res <- read_netlogo_simul("Simulations/world201_Beta37_34_viaje13_18_distinct.csv",skip = 0) %>% 
                                                mutate(prop_fallecidos = nro_fallecidos / max(count_personas), 
                                                casos = nro_fallecidos+ nro_recuperados,
                                                fatalidad = nro_fallecidos / casos * 100, poblacion=max(count_personas),
                                                prop_casos=casos/poblacion,prop_camas=capacidad_de_camas/poblacion)


#
# Ajuste por suma de cuadrados, aqui tambien variamos la fecha de inicio de la epidemia
#

# Para que no se corran las fechas de ajuste que son relativas al ultimo dia de los datos
#
df <- dft %>% filter(fecha <=  "2020-06-23")


#
# Ajustando los primeros 33 dias
#
fit <- fit_ariadnaNL_simulations(df,33,50,res,pob_CABA,3) 


#
# fecha límite del ajuste
#
fec_lim <- fit$fec_lim
fec_min <- fit$fec_min
fit <- fit$fit %>%  mutate(fallecidos_dia = fallecidos_pred -lag(fallecidos_pred), hospitalizados_pred=nro_hospitalizados/poblacion*pob_CABA)
unique(fit$siminputrow)

#
# Guarda parametros
#
fit %>% distinct(beta,Horas_en_viaje,poblacion,world_width,periodo_pre_hospitalizacion,Proporcion_fallecimiento_hospitalizados,sumsqr)

sum_fit <- fit %>% mutate(uti = hospitalizados_pred*.1) %>% group_by(fecha) %>% summarise( fallecidos_hi95=quantile(fallecidos_pred, 0.975),fallecidos_lo95=quantile(fallecidos_pred, 0.025),fallecidos_med=mean(fallecidos_pred),fallecidos_sd=sd(fallecidos_pred), 
    hospitalizados_hi95=quantile(hospitalizados_pred, 0.975),hospitalizados_lo95=quantile(hospitalizados_pred, 0.025),hospitalizados_med=mean(hospitalizados_pred),
    uti_hi95=quantile(uti, 0.975),uti_lo95=quantile(uti, 0.025),uti_med=mean(uti),
    casos_hi95=quantile(casos_pred, 0.975),casos_lo95=quantile(casos_pred, 0.025),casos_med=mean(casos_pred))


nombre_fases <- c("Cuarentena","Fase 2","Fase 3","Fase 4","ASPO/DISPO")
fases <- tibble(fecha=c(ymd("2020-03-20"),ymd("2020-04-13"),ymd("2020-04-25"),ymd("2020-05-10"),ymd("2020-06-08")),
                  nombre=nombre_fases)


ggplot(sum_fit %>% filter(fecha<=max(df$fecha)+30), aes(fecha,fallecidos_med)) + geom_point(size=0.1) +
    geom_ribbon(aes(ymin=fallecidos_lo95, ymax=fallecidos_hi95), linetype=2, alpha=0.1) +
geom_point(data=dft,aes(fecha,fallecidos),color='red',size=.5) + scale_y_log10() +  geom_vline(xintercept =c(fec_lim,fec_min),color="black",linetype = 3)  +  geom_vline(xintercept = fec_lim,color="black",linetype = 3) + geom_vline(data= fases, aes(xintercept = fecha), col = "red", lty = 3)  + geom_text(data = fases, mapping = aes(label = nombre, x=fecha,y = 0), angle = 60, hjust = 0,size=3) + ggtitle("Modelo basado en Individuos - Grupo covid19UNGS")

ggplot(sum_fit, aes(fecha,fallecidos_med)) + geom_point(size=0.1) + 
  geom_ribbon(aes(ymin=fallecidos_lo95, ymax=fallecidos_hi95), linetype=2, alpha=0.1) +
  geom_point(data=dft,aes(fecha,fallecidos),color='red',size=.5) + scale_y_log10() +  geom_vline(xintercept =c(fec_lim,fec_min),color="black",linetype = 3)  +  geom_vline(xintercept = fec_lim,color="black",linetype = 3) + geom_vline(data= fases, aes(xintercept = fecha), col = "red", lty = 3)  + geom_text(data = fases, mapping = aes(label = nombre, x=fecha,y = 0), angle = 60, hjust = 0,size=3) + ggtitle("Modelo basado en Individuos - Grupo covid19UNGS")

ggplot(sum_fit, aes(fecha,hospitalizados_med)) + geom_point(size=0.1) +  scale_y_log10() +  geom_vline(xintercept = c(fec_lim,fec_min),color="black",linetype = 3) + ylab("Hospitalizados CABA") + xlab("") + ggtitle("Modelo de Individuos - Grupo covid19UNGS") +
    geom_ribbon(aes(ymin=hospitalizados_lo95, ymax=hospitalizados_hi95), linetype=2, alpha=0.1) 

ggplot(sum_fit, aes(fecha,uti_med)) + geom_point(size=0.1) +  scale_y_log10() +  geom_vline(xintercept = c(fec_lim,fec_min),color="black",linetype = 3) + ylab("UTI CABA") + xlab("") + ggtitle("Modelo de Individuos - Grupo covid19UNGS") +
    geom_ribbon(aes(ymin=uti_lo95, ymax=uti_hi95), linetype=2, alpha=0.1) + geom_hline(yintercept = 1027, color= "red", linetype=2)
#
# Chequeado
# https://chequeado.com/el-explicador/camas-de-terapia-intensiva-en-la-ciudad-cuantas-hay-y-que-podria-pasar-segun-las-proyecciones/
#


ggplot(sum_fit %>% filter(fecha<=max(df$fecha)+30), aes(fecha,casos_med)) + geom_point(size=0.1) + geom_point(data=dft,aes(fecha,casos),color='red',size=.5) + scale_y_log10() +  geom_vline(xintercept = c(fec_lim,fec_min),color="black",linetype = 3) + geom_vline(data= fases, aes(xintercept = fecha), col = "red", lty = 3)  +
  geom_text(data = fases, mapping = aes(label = nombre, x=fecha,y = 0), angle = 60, hjust = 0,size=3) +
  geom_ribbon(aes(ymin=casos_lo95, ymax=casos_hi95), linetype=2, alpha=0.1)  + ylab("Casos CABA") + xlab("") + ggtitle("Modelo de Individuos - Grupo covid19UNGS")


ggplot(sum_fit, aes(fecha,casos_med)) + geom_point(size=0.1) + geom_point(data=dft,aes(fecha,casos),color='red',size=.5) + scale_y_log10() +  geom_vline(xintercept = c(fec_lim,fec_min),color="black",linetype = 3) + geom_vline(data= fases, aes(xintercept = fecha), col = "red", lty = 3)  +
  geom_text(data = fases, mapping = aes(label = nombre, x=fecha,y = 0), angle = 60, hjust = 0,size=3) +
  geom_ribbon(aes(ymin=casos_lo95, ymax=casos_hi95), linetype=2, alpha=0.1) + ylab("Casos CABA") + xlab("") + ggtitle("Modelo de Individuos - Grupo covid19UNGS")

#
#
#

#
# Ajustando del 63-93 dias
#
fit <- fit_ariadnaNL_simulations(df,63,20,res,pob_CABA,3) 



#
# fecha límite del ajuste
#
fec_lim <- fit$fec_lim
fec_min <- fit$fec_min
fit <- fit$fit %>%  mutate(fallecidos_dia = fallecidos_pred -lag(fallecidos_pred), hospitalizados_pred=nro_hospitalizados/poblacion*pob_CABA)
unique(fit$siminputrow)

#
# Guarda parametros
#
fit %>% distinct(beta,Horas_en_viaje,poblacion,world_width,periodo_pre_hospitalizacion,Proporcion_fallecimiento_hospitalizados,sumsqr)

sum_fit <- fit %>% mutate(uti = hospitalizados_pred*.1) %>% group_by(fecha) %>% summarise( fallecidos_hi95=quantile(fallecidos_pred, 0.975),fallecidos_lo95=quantile(fallecidos_pred, 0.025),fallecidos_med=mean(fallecidos_pred),fallecidos_sd=sd(fallecidos_pred), 
    hospitalizados_hi95=quantile(hospitalizados_pred, 0.975),hospitalizados_lo95=quantile(hospitalizados_pred, 0.025),hospitalizados_med=mean(hospitalizados_pred),
    uti_hi95=quantile(uti, 0.975),uti_lo95=quantile(uti, 0.025),uti_med=mean(uti),
    casos_hi95=quantile(casos_pred, 0.975),casos_lo95=quantile(casos_pred, 0.025),casos_med=mean(casos_pred))


ggplot(sum_fit %>% filter(fecha<=max(df$fecha)+30), aes(fecha,fallecidos_med)) + geom_point(size=0.1) +
    geom_ribbon(aes(ymin=fallecidos_lo95, ymax=fallecidos_hi95), linetype=2, alpha=0.1) +
geom_point(data=dft,aes(fecha,fallecidos),color='red',size=.5) + scale_y_log10() +  geom_vline(xintercept =c(fec_lim,fec_min),color="black",linetype = 3)  +  geom_vline(xintercept = fec_lim,color="black",linetype = 3) + geom_vline(data= fases, aes(xintercept = fecha), col = "red", lty = 3)  + geom_text(data = fases, mapping = aes(label = nombre, x=fecha,y = 0), angle = 60, hjust = 0,size=3) + ggtitle("Modelo basado en Individuos - Grupo covid19UNGS")

ggplot(sum_fit, aes(fecha,fallecidos_med)) + geom_point(size=0.1) + 
  geom_ribbon(aes(ymin=fallecidos_lo95, ymax=fallecidos_hi95), linetype=2, alpha=0.1) +
  geom_point(data=df,aes(fecha,fallecidos),color='red',size=.5) + scale_y_log10() +  geom_vline(xintercept =c(fec_lim,fec_min),color="black",linetype = 3)  +  geom_vline(xintercept = fec_lim,color="black",linetype = 3) + geom_vline(data= fases, aes(xintercept = fecha), col = "red", lty = 3)  + geom_text(data = fases, mapping = aes(label = nombre, x=fecha,y = 0), angle = 60, hjust = 0,size=3) + ggtitle("Modelo basado en Individuos - Grupo covid19UNGS")

ggplot(sum_fit, aes(fecha,hospitalizados_med)) + geom_point(size=0.1) +  scale_y_log10() +  geom_vline(xintercept = c(fec_lim,fec_min),color="black",linetype = 3) + ylab("Hospitalizados CABA") + xlab("") + ggtitle("Modelo de Individuos - Grupo covid19UNGS") +
    geom_ribbon(aes(ymin=hospitalizados_lo95, ymax=hospitalizados_hi95), linetype=2, alpha=0.1) 

ggplot(sum_fit, aes(fecha,uti_med)) + geom_point(size=0.1) +  scale_y_log10() +  geom_vline(xintercept = c(fec_lim,fec_min),color="black",linetype = 3) + ylab("UTI CABA") + xlab("") + ggtitle("Modelo de Individuos - Grupo covid19UNGS") +
    geom_ribbon(aes(ymin=uti_lo95, ymax=uti_hi95), linetype=2, alpha=0.1) + geom_hline(yintercept = 1027, color= "red", linetype=2)
#
# Chequeado
# https://chequeado.com/el-explicador/camas-de-terapia-intensiva-en-la-ciudad-cuantas-hay-y-que-podria-pasar-segun-las-proyecciones/
#


ggplot(sum_fit %>% filter(fecha<=max(df$fecha)+30), aes(fecha,casos_med)) + geom_point(size=0.1) + geom_point(data=df,aes(fecha,casos),color='red',size=.5) + scale_y_log10() +  geom_vline(xintercept = c(fec_lim,fec_min),color="black",linetype = 3) + geom_vline(data= fases, aes(xintercept = fecha), col = "red", lty = 3)  +
  geom_text(data = fases, mapping = aes(label = nombre, x=fecha,y = 0), angle = 60, hjust = 0,size=3) +
  geom_ribbon(aes(ymin=casos_lo95, ymax=casos_hi95), linetype=2, alpha=0.1)  + ylab("Casos CABA") + xlab("") + ggtitle("Modelo de Individuos - Grupo covid19UNGS")


ggplot(sum_fit, aes(fecha,casos_med)) + geom_point(size=0.1) + geom_point(data=df,aes(fecha,casos),color='red',size=.5) + scale_y_log10() +  geom_vline(xintercept = c(fec_lim,fec_min),color="black",linetype = 3) + geom_vline(data= fases, aes(xintercept = fecha), col = "red", lty = 3)  +
  geom_text(data = fases, mapping = aes(label = nombre, x=fecha,y = 0), angle = 60, hjust = 0,size=3) +
  geom_ribbon(aes(ymin=casos_lo95, ymax=casos_hi95), linetype=2, alpha=0.1) + ylab("Casos CABA") + xlab("") + ggtitle("Modelo de Individuos - Grupo covid19UNGS")


```

* CONCLUSION, hay que restringir parametros por hospitalizaciones usando datos abiertos

