---
title: "Simulaciones ajuste Provincia de Buenos Aires Modelo NetLogo bipartito COVID-19"
author: Grupo covid19UNGS
date: '`r format(Sys.time(), "%d %B, %Y")`'
output: html_document
editor_options: 
  chunk_output_type: console
---
  
```{r setup, include=FALSE,echo=FALSE}
knitr::opts_chunk$set(echo = FALSE)

needed_packages <- c(
    "tidyverse"
  , "lubridate"
  , "nlrx")

lapply(needed_packages, function(x) { if(!require(x,character.only = TRUE)) install.packages(x)} )

theme_set(theme_bw())
source("R/functions.R")

# Unix default NetLogo installation path (adjust to your needs!):
netlogopath <- file.path("/home/leonardo/NetLogo")
simfolder <- "/home/leonardo/Dropbox/Projects/ariadnaNL"
modelpath <- file.path(simfolder, "ariadnaNL.nlogo")
outpath <- file.path(simfolder,"Simulations")

# If not defined set the JAVA version of your local 
if(Sys.getenv("JAVA_HOME")==""){
  Sys.setenv(JAVA_HOME = "/usr/lib/jvm/java-11-openjdk-amd64")
  ## "/usr/lib/jvm/java-8-oracle"
}

nl <- nl(nlversion = "6.1.1",
         nlpath = netlogopath,
         modelpath = modelpath,
         jvmmem = 2048)

nombre_fases <- c("Cuarentena","Fase 2","Fase 3","Fase 4","ASPO/DISPO","Nuevo ASPO","Reapertura Prog.")
fases <- tibble(fecha=c(ymd("2020-03-20"),ymd("2020-04-13"),ymd("2020-04-25"),ymd("2020-05-10"),ymd("2020-06-08"),ymd("2020-07-01"),ymd("2020-07-20")),nombre=nombre_fases)


```




## Ajuste para CABA usando las simulaciones anteriores 

* _Variables_: beta, Horas_en_viaje, poblacion, world_width

* Uso los desde 20 dias posteriores al primer caso  

```{r read_data_fit, echo=FALSE, tidy=TRUE, message=FALSE, warning=FALSE, eval=FALSE}

# leer archivo para comparar

cor<-read_csv('https://docs.google.com/spreadsheets/d/16-bnsDdmmgtSxdWbVMboIHo5FRuz76DBxsz_BbsEVWA/export?format=csv&id=16-bnsDdmmgtSxdWbVMboIHo5FRuz76DBxsz_BbsEVWA&gid=0')

# unique(cor$osm_admin_level_4)

pob_CABA <- 16000000
dff <- cor %>% filter( osm_admin_level_4 =="Buenos Aires") %>% mutate(fecha=dmy(fecha), dias =as.numeric( fecha - min(fecha)),prop_casos=cumsum(nue_casosconf_diff)/pob_CABA,casos=cumsum(nue_casosconf_diff),fallecidos=cumsum(nue_fallecidos_diff), prop_fallecidos=fallecidos/pob_CABA,casos_dia = nue_casosconf_diff) %>% select(fecha,dias,casos,prop_casos,fallecidos,prop_fallecidos,nue_fallecidos_diff,casos_dia)


# Para que no se corran las fechas de ajuste que son relativas al ultimo dia de los datos
#
df <- dff %>% filter(fecha <=  "2020-06-23")

```

## Mas simulaciones con libre beta y prop_fallec_hospt = 0.12

```{r gen_fit_lhs_phosp08_501, echo=FALSE, tidy=TRUE, message=FALSE, warning=FALSE, eval=FALSE}

nl@experiment <- experiment(expname="world201_Beta30_50_viaje0_3_trabajo2_8_pfhosp12_500",
                            outpath=outpath,
                            repetition=1,
                            tickmetrics="true",
                            idsetup="setup",
                            idgo="go",
                            runtime=365,
                            metrics=c("count personas", "nro-hospitalizados", "nro-recuperados", "nro-fallecidos","nro-casos-sintomaticos" ),
                            variables = list("Horas-en-viaje" = list(min=0, max=3, qfun="qunif"),
                                             "beta" = list(min=0.30, max=0.50, qfun="qunif"),
                                             "Horas-en-trabajo"=list(min=2, max=8, qfun="qunif")
                                             ),                            
                            constants = list("world-width" = 201,
                                             "world-height" = 201,
                                             "infectados-iniciales" = 10,
                                             "max-personas-por-casa" = 10,
                                             "max-personas-por-trabajo" = 100,
                                             "periodo-latencia"=3.6,
                                             "Proporcion-asintomaticos"=0.43,
                                             "periodo-presintomatico"=1.5,
                                             "periodo-asintomatico"= 7.0,
                                             "periodo-hospitalizacion-fallecido" = 13.2,
                                             "periodo-hospitalizacion-recuperado" = 15,
                                             "Proporcion-fallecimiento-saturada"= 0.1,
                                             "proporcion-hospitalizados"= 0.104,
                                             "Proporcion-fallecimiento-hospitalizados"=0.12,
                                             "Fallecido-sin-hospitalizacion"=0.005,
                                             "periodo-pre-hospitalizacion"= 2.5,
                                             "capacidad-de-camas"= 10000
                                             ))

                            

#
# Set a latin hypercubic design 
#
nl@simdesign <- simdesign_lhs(nl=nl,
                               samples=500,
                               nseeds=4,
                               precision=2)

# run in Paralell 
#
require(future)
plan(multisession)
require(tictoc)
tic()
results <- run_nl_all(nl,split = 20)
toc()
plan(sequential)
names(results)

#
# Write the output
#
setsim(nl, "simoutput") <- results 
write_simoutput(nl)

```

## Ajuste usando los primeros 33 días

* 800x4 simulaciones en total

* Faltaria calcular nro de hospitalizados con datos abiertos, para eliminar ajustes usando metodología de criterios multiples
@Hartig2011

* Camas Ocupadas al 25/6/2020 Totales 27555, ocupadas 12418, COVID confirmados 1367, COVID sospechosos 1375, UTI en AMBA 2502, ocupadas en 

```{r fit_lhs, echo=FALSE, tidy=TRUE, message=FALSE, warning=FALSE, eval=FALSE}

list.files("Simulations")

# Ajuste para PBA
#
res <- read_netlogo_simul("Simulations/world201_Beta30_50_viaje0_3_trabajo2_8_pfhosp12_500_lhs.csv",skip = 0) %>% 
                                                mutate(prop_fallecidos = nro_fallecidos / max(count_personas), 
                                                casos = nro_fallecidos+ nro_recuperados,
                                                fatalidad = nro_fallecidos / casos * 100, poblacion=max(count_personas),
                                                prop_casos=casos/poblacion,prop_camas=capacidad_de_camas/poblacion,
                                                prop_casos_sintomaticos = nro_casos_sintomaticos/poblacion
                                                )


# Ajuste 2 
# 
# PARA SUMAR MAS AJUSTES RECORDAR MODIFICAR siminputrow 

# res6 <- read_netlogo_simul("Simulations/world201_Beta39_42_viaje1_3_trabajo5_8_pfalhos05_9_501_lhs.csv",skip = 0) %>% 
#                                                 mutate(prop_fallecidos = nro_fallecidos / max(count_personas), 
#                                                 casos = nro_fallecidos+ nro_recuperados,
#                                                 fatalidad = nro_fallecidos / casos * 100, poblacion=max(count_personas),
#                                                 prop_casos=casos/poblacion,prop_camas=capacidad_de_camas/poblacion,
#                                                 prop_casos_sintomaticos = nro_casos_sintomaticos/poblacion,
#                                                 siminputrow = max(res$siminputrow) +  siminputrow)
                                                
# res <- bind_rows(res,res6,res3,res7,res4,res5,res8)
# rm(res1,res2,res3,res4,res5,res6,res7,res8)

#
# Ajuste por suma de cuadrados, aqui tambien variamos la fecha de inicio de la epidemia
#

# Para que no se corran las fechas de ajuste que son relativas al ultimo dia de los datos
#
df <- dff %>% filter(fecha <=  "2020-06-23")

#
# Ajustando los primeros 33 dias
#
fit <- fit_ariadnaNL_simulations(df,0,80,res,pob_CABA,0,100) 

fit$fit %>% distinct(beta,Horas_en_viaje,Horas_en_trabajo,Fallecido_sin_hospitalizacion,proporcion_hospitalizados,Proporcion_fallecimiento_hospitalizados,ssq)

#
# fecha límite del ajuste
#
fec_lim <- fit$fec_lim
fec_min <- fit$fec_min
fit <- fit$fit #%>%  mutate(fallecidos_dia = fallecidos_pred -lag(fallecidos_pred), hospitalizados_pred=nro_hospitalizados/poblacion*pob_CABA)

#
# Selecciona el rango de hospitalizados de una fecha 
#
sel_fit <- fit  %>% filter(fecha == '2020-06-30', hospitalizados_pred > (2858 *.8)  & hospitalizados_pred < (2858 *1.2)) %>% distinct(beta,Horas_en_viaje,Horas_en_trabajo,proporcion_hospitalizados,Proporcion_fallecimiento_hospitalizados,ssq,siminputrow)
nrow(sel_fit)

#
# Ahora supongo que se trabajaba casi normalmente tomo el maximo de nro de horas 
#
#fit <- fit  %>% filter( siminputrow %in% sel_fit$siminputrow)

sel_fit <- sel_fit  %>% filter(Horas_en_trabajo>7, Horas_en_viaje>2) %>% distinct(beta,Horas_en_viaje,Horas_en_trabajo,proporcion_hospitalizados,Proporcion_fallecimiento_hospitalizados,ssq,siminputrow)
nrow(sel_fit)

#sel_fit <- sel_fit %>% filter(ssq==min(ssq))
#nrow(sel_fit)

fit <- semi_join(fit,sel_fit)

#
# Check
#
fit  %>% filter(fecha == '2020-06-28') %>% select( hospitalizados_pred,beta,Horas_en_trabajo,siminputrow) %>% arrange(desc(hospitalizados_pred))
fit %>% distinct(beta,Horas_en_viaje,Horas_en_trabajo,Proporcion_fallecimiento_hospitalizados,proporcion_hospitalizados,ssq)

# Guarda parametros
#
params <- fit %>% distinct(beta,Horas_en_viaje,Horas_en_trabajo,poblacion,world_width,Proporcion_fallecimiento_hospitalizados,proporcion_hospitalizados,Fallecido_sin_hospitalizacion,ssq) %>% mutate(periodo_fit="0-33", fec_min=fec_min,fec_max=fec_lim, lugar="PBA")


#
# Para los casos habria que tomar de la misma manera que los calculamos en el modelo como fallecidos+recuperados!!!!!!!!!!!!!
#
fitm <- plot_ajustes(fit,dff,"PBA")
result <- resultados_fit( fitm) %>% mutate(lugar="PBA",periodo_fit="0-33")


```


## Ajuste usando el rango de 33-63 días

```{r fit_lhs33-66, echo=FALSE, tidy=TRUE, message=FALSE, warning=FALSE, eval=FALSE}
#
# Ajustando del 33-63 dias
#
fit <- fit_ariadnaNL_simulations(df,33,50,res,pob_CABA,0,100) 

fit$fit %>% distinct(beta,Horas_en_viaje,Horas_en_trabajo,Fallecido_sin_hospitalizacion,proporcion_hospitalizados,Proporcion_fallecimiento_hospitalizados,ssq)

#
# fecha límite del ajuste
#
fec_lim <- fit$fec_lim
fec_min <- fit$fec_min
fit <- fit$fit # %>%  mutate(fallecidos_dia = fallecidos_pred -lag(fallecidos_pred), hospitalizados_pred=nro_hospitalizados/poblacion*pob_CABA)

#
# Filtro por la cantidad de hospitalizados en una fecha en CABA
#
sel_fit <- fit  %>% filter(fecha == '2020-06-30', hospitalizados_pred > (2858 *.8)  & hospitalizados_pred < (2858 *1.2)) %>% distinct(beta,Horas_en_viaje,Horas_en_trabajo,proporcion_hospitalizados,Proporcion_fallecimiento_hospitalizados,ssq,siminputrow)
nrow(sel_fit)


sel_fit <- sel_fit %>% filter(ssq==min(ssq))

fit <- fit  %>% filter( siminputrow %in% sel_fit$siminputrow)

fit %>% distinct(beta,Horas_en_viaje,Horas_en_trabajo,proporcion_hospitalizados,Proporcion_fallecimiento_hospitalizados,Fallecido_sin_hospitalizacion,ssq)

#
# Guarda parametros
#
params <- bind_rows(params, fit %>%
                      distinct(beta,Horas_en_viaje,Horas_en_trabajo,poblacion,world_width,Proporcion_fallecimiento_hospitalizados,proporcion_hospitalizados,Fallecido_sin_hospitalizacion,ssq) %>% 
                      mutate(periodo_fit="33-63", fec_min=fec_min,fec_max=fec_lim,lugar="PBA"))

fitm <- plot_ajustes(fit,dff,"PBA")
result <- bind_rows(result, resultados_fit( fitm) %>% mutate(lugar="PBA",periodo_fit="33-63"))

```

Aumenta la tasa de infeccion beta, disminuye el tiempo de viaje, y aumenta el fallecimiento de los hospitalizados, pero la tasa de hospitalizacion sigue siendo muy baja y el nro de hospiralizados tambien (no está entre los parametros de ajuste) 

Al 27/6 las camas ocupadas en caba en el sistema público: 220,717,3005 = 3942, Ver archivo en Data

## Ajuste usando el rango de 63-93 días

```{r fit_lhs63-93, echo=FALSE, tidy=TRUE, message=FALSE, warning=FALSE, eval=FALSE}


#
# Ajustando del 63-93 dias
#
fit <- fit_ariadnaNL_simulations(df,63,20,res,pob_CABA,0,100) 

fit$fit %>% distinct(beta,Horas_en_viaje,Horas_en_trabajo,Fallecido_sin_hospitalizacion,proporcion_hospitalizados,Proporcion_fallecimiento_hospitalizados,ssq)

#
# fecha límite del ajuste
#
fec_lim <- fit$fec_lim
fec_min <- fit$fec_min
fit <- fit$fit #%>%  mutate(fallecidos_dia = fallecidos_pred -lag(fallecidos_pred), hospitalizados_pred=nro_hospitalizados/poblacion*pob_CABA) 

sel_fit <- fit  %>% filter(fecha == '2020-06-30', hospitalizados_pred > (2858 *.8)  & hospitalizados_pred < (2858 *1.2)) %>% distinct(beta,Horas_en_viaje,Horas_en_trabajo,proporcion_hospitalizados,Proporcion_fallecimiento_hospitalizados,ssq,siminputrow)
nrow(sel_fit)

#
# Selecciono en el rango mas parecido al inicial
#
#sel_fit <- sel_fit  %>% filter(beta >= 0.4, beta <=0.414) %>% distinct(beta,Horas_en_viaje,Horas_en_trabajo,proporcion_hospitalizados,Proporcion_fallecimiento_hospitalizados,ssq,siminputrow)
#nrow(sel_fit)
sel_fit <- sel_fit %>% filter(ssq==min(ssq))

fit <- fit  %>% filter( siminputrow %in% sel_fit$siminputrow)

fit %>% distinct(beta,Horas_en_viaje,Horas_en_trabajo,proporcion_hospitalizados,Proporcion_fallecimiento_hospitalizados,Fallecido_sin_hospitalizacion,ssq)

#
# Guarda parametros
#
params <- bind_rows(params, fit %>% 
                      distinct(beta,Horas_en_viaje,Horas_en_trabajo,poblacion,world_width,Proporcion_fallecimiento_hospitalizados,proporcion_hospitalizados,Fallecido_sin_hospitalizacion,ssq) %>% 
                      mutate(periodo_fit="63-93", fec_min=fec_min,fec_max=fec_lim,lugar="PBA"))

fitm <- plot_ajustes(fit,dff,"PBA")
result <- bind_rows(result, resultados_fit( fitm) %>% mutate(lugar="PBA",periodo_fit="63-93"))


```

## Ajuste despues de los primeros 93 días 06/06 hasta 1/07 

```{r fit_lhs30-10, echo=FALSE, tidy=TRUE, message=FALSE, warning=FALSE, eval=FALSE}
df <- dff %>% filter(fecha <=  "2020-07-01")

#
# Ajustando del 63-93 dias
#
fit <- fit_ariadnaNL_simulations(df,93,0,res,pob_CABA,0,100) 

fit$fit %>% distinct(beta,Horas_en_viaje,Horas_en_trabajo,proporcion_hospitalizados,Proporcion_fallecimiento_hospitalizados,ssq)


#
# fecha límite del ajuste
#
fec_lim <- fit$fec_lim
fec_min <- fit$fec_min
fit <- fit$fit #%>%  mutate(fallecidos_dia = fallecidos_pred -lag(fallecidos_pred), hospitalizados_pred=nro_hospitalizados/poblacion*pob_CABA) 

#
# Filtro por la cantidad de hospitalizados en una fecha en CABA
#
sel_fit <- fit  %>% filter(fecha == '2020-06-30', hospitalizados_pred > (2858 *.8)  & hospitalizados_pred < (2858 *1.2)) %>% distinct(beta,Horas_en_viaje,Horas_en_trabajo,proporcion_hospitalizados,Proporcion_fallecimiento_hospitalizados,ssq,siminputrow)
nrow(sel_fit)


sel_fit <- sel_fit %>% top_n(-1,ssq)

fit <- fit  %>% filter( siminputrow %in% sel_fit$siminputrow)

# Selecciono el que tiene nro mas alto de hospitalizaciones
#
#fit <- fit  %>% filter( siminputrow == sel_fit$siminputrow)

#fit <- fit %>% filter(Horas_en_trabajo<5, beta>0.37) 
fit %>% distinct(beta,Horas_en_viaje,Horas_en_trabajo,proporcion_hospitalizados,Proporcion_fallecimiento_hospitalizados,Fallecido_sin_hospitalizacion,ssq)


#
# Guarda parametros
#
params <- bind_rows(params, fit %>% 
                      distinct(beta,Horas_en_viaje,Horas_en_trabajo,poblacion,world_width,Proporcion_fallecimiento_hospitalizados,proporcion_hospitalizados,Fallecido_sin_hospitalizacion,ssq) %>% mutate(periodo_fit="93-121", fec_min=fec_min,fec_max=fec_lim,lugar="PBA"))


fitm <- plot_ajustes(fit,dff,"PBA")
result <- bind_rows(result, resultados_fit( fitm) %>% mutate(lugar="PBA",periodo_fit="93-121"))

```

## Ajuste despues de los primeros 121-139 días 01/07 hasta 19/07 

```{r fit_lhs121-139, echo=FALSE, tidy=TRUE, message=FALSE, warning=FALSE, eval=FALSE}

df <- dff %>% filter(fecha <=  "2020-07-19")

#
# Ajustando del 63-93 dias
#
fit <- fit_ariadnaNL_simulations(df,121,0,res,pob_CABA,0,100) 

fit$fit %>% distinct(beta,Horas_en_viaje,Horas_en_trabajo,proporcion_hospitalizados,Proporcion_fallecimiento_hospitalizados,ssq)


#
# fecha límite del ajuste
#
fec_lim <- fit$fec_lim
fec_min <- fit$fec_min
fit <- fit$fit #%>%  mutate(fallecidos_dia = fallecidos_pred -lag(fallecidos_pred), hospitalizados_pred=nro_hospitalizados/poblacion*pob_CABA) 

#
# Filtro por la cantidad de hospitalizados en una fecha en CABA
#
sel_fit <- fit  %>% filter(fecha == '2020-06-30', hospitalizados_pred > (2858 *.8)  & hospitalizados_pred < (2858 *1.2)) %>% distinct(beta,Horas_en_viaje,Horas_en_trabajo,proporcion_hospitalizados,Proporcion_fallecimiento_hospitalizados,ssq,siminputrow)
nrow(sel_fit)


sel_fit <- sel_fit %>% top_n(-1,ssq)

fit <- fit  %>% filter( siminputrow %in% sel_fit$siminputrow)

# Selecciono el que tiene nro mas alto de hospitalizaciones
#
#fit <- fit  %>% filter( siminputrow == sel_fit$siminputrow)

#fit <- fit %>% filter(Horas_en_trabajo<5, beta>0.37) 
fit %>% distinct(beta,Horas_en_viaje,Horas_en_trabajo,proporcion_hospitalizados,Proporcion_fallecimiento_hospitalizados,Fallecido_sin_hospitalizacion,ssq)


#
# Guarda parametros
#
params <- bind_rows(params, fit %>% 
                      distinct(beta,Horas_en_viaje,Horas_en_trabajo,poblacion,world_width,Proporcion_fallecimiento_hospitalizados,proporcion_hospitalizados,Fallecido_sin_hospitalizacion,ssq) %>% mutate(periodo_fit="121-139", fec_min=fec_min,fec_max=fec_lim,lugar="PBA"))


fitm <- plot_ajustes(fit,dff,"PBA")
result <- bind_rows(result, resultados_fit( fitm) %>% mutate(lugar="PBA",periodo_fit="121-139"))



knitr::kable(params %>% group_by(lugar,periodo_fit) %>%  select(-poblacion,-world_width) %>% summarise_if(is.numeric,mean), digits = 3)


knitr::kable(result %>% select(lugar, periodo_fit, everything()) , digits = 0)

params <- readRDS("Simulations/fitted_params.rds")
#params1 <- params1 %>% filter(lugar!="PBA")
params <- bind_rows(params1,params)

saveRDS(params,"Simulations/fitted_params.rds")

```

## Simulaciones usando parametros ajustados para calcular intervalos de confianza  

* Sin limitacion de camas 70000

* _Variables_: beta, Horas_en_viaje, poblacion, world_width

* Parametros ajustados para periodo 93-121 dias cambio horas de viaje y horas de trabajo

```{r gen_fited_sim37, echo=FALSE, tidy=TRUE, message=FALSE, warning=FALSE, eval=TRUE}

nl@experiment <- experiment(expname="world201_Beta37_viaje1_3_trabaj2_75_pfhosp12",
                            outpath=outpath,
                            repetition=1,
                            tickmetrics="true",
                            idsetup="setup",
                            idgo="go",
                            runtime=365,
                            metrics=c("count personas", "nro-hospitalizados", "nro-recuperados", "nro-fallecidos","nro-casos-sintomaticos" ),
                            variables = list("beta" = list(values=c(0.37,0.37,0.37,0.37)),
                                             "Horas-en-viaje" = list(values=c(2.94,2.94,1.5,0.75)),
                                             "Horas-en-trabajo"=list(values=c(7.5 ,4.06,4.06,2))
                                             ),
                            constants = list("world-width" = 201,
                                             "world-height" = 201,
                                             "infectados-iniciales" = 10,
                                             "max-personas-por-casa" = 10,
                                             "max-personas-por-trabajo" = 100,
                                             "periodo-latencia"=3.6,
                                             "Proporcion-asintomaticos"=0.43,
                                             "periodo-presintomatico"=1.5,
                                             "periodo-asintomatico"= 7.0,
                                             "periodo-hospitalizacion-fallecido" = 13.2,
                                             "periodo-hospitalizacion-recuperado" = 15,
                                             "Proporcion-fallecimiento-saturada"= 0.5,
                                             "proporcion-hospitalizados"= 0.104,
                                             "Proporcion-fallecimiento-hospitalizados"=0.12,
                                             "Fallecido-sin-hospitalizacion"=0.005,
                                             "periodo-pre-hospitalizacion"= 2.5,
                                             "capacidad-de-camas"= 10000
                                             ))


#
# Set a distinct design 
#
nl@simdesign <- simdesign_distinct(nl=nl,
                                   nseeds=100)

# run in Paralell 
#
require(future)
plan(multisession)
require(tictoc)
tic()
results <- run_nl_all(nl,split = 4)
toc()
plan(sequential)
names(results)

#
# Write the output
#
setsim(nl, "simoutput") <- results 
write_simoutput(nl)
```

## Leer simulaciones de parametros ajustados calcular SD 

```{r fitted_sims, echo=FALSE, tidy=TRUE, message=FALSE, warning=FALSE, eval=FALSE}

list.files("Simulations")

res <- read_netlogo_simul("Simulations/world201_Beta37_viaje1_3_trabaj2_75_pfhosp12_distinct.csv",skip = 0) %>% 
                                                mutate(prop_fallecidos = nro_fallecidos / max(count_personas), 
                                                casos = nro_fallecidos+ nro_recuperados, 
                                                fatalidad = nro_fallecidos / casos * 100, poblacion=max(count_personas),
                                                prop_casos=casos/poblacion,prop_camas=capacidad_de_camas/poblacion, 
                                                prop_casos_sintomaticos = nro_casos_sintomaticos/poblacion)

# Para que no se corran las fechas de ajuste que son relativas al ultimo dia de los datos
#
df <- dff %>% filter(fecha <=  "2020-06-23")

fit <- fit_ariadnaNL_simulations(df,33,50,res,pob_CABA,0,7) 

fit$fit %>% distinct(beta,Horas_en_viaje,Horas_en_trabajo,proporcion_hospitalizados,Proporcion_fallecimiento_hospitalizados,siminputrow)

knitr::kable(fit$fit %>% distinct(beta,Horas_en_viaje,Horas_en_trabajo,proporcion_hospitalizados,Proporcion_fallecimiento_hospitalizados))

#
# fecha límite del ajuste
#
fec_lim <-ymd("2020-07-19")  
fec_min <-ymd("2020-07-01")
fit <- fit$fit %>%  mutate(fallecidos_dia = fallecidos_pred -lag(fallecidos_pred), hospitalizados_pred=nro_hospitalizados/poblacion*pob_CABA)

#
# Filtro el primer set 
#
fit1 <- fit  %>% filter(siminputrow == 1 ) 
fit1 %>% distinct(beta,Horas_en_viaje,Horas_en_trabajo,proporcion_hospitalizados,Proporcion_fallecimiento_hospitalizados,siminputrow)

fitm <- plot_ajustes_CI(fit1,dff, "Provincia de Buenos Aires",3500)
result <- resultados_fit( fitm) %>% mutate(lugar="PBA",periodo_fit="121-139")

#
# Filtro el segundo set 93-121
#
fec_lim <-ymd("2020-07-01")  
fec_min <-ymd("2020-06-03")

fit1 <- fit  %>% filter(siminputrow == 2 ) 
fit1 %>% distinct(beta,Horas_en_viaje,Horas_en_trabajo,proporcion_hospitalizados,Proporcion_fallecimiento_hospitalizados,siminputrow)

fitm <- plot_ajustes_CI(fit1,dff, "PBA",3500)
result <- bind_rows(result,resultados_fit( fitm) %>% mutate(lugar="PBA",periodo_fit="93-121"))

#
# Filtro el 3ro set 63-93
#
fec_lim <-ymd("2020-06-03")  
fec_min <-ymd("2020-05-04")


fit1 <- fit  %>% filter(siminputrow == 3 ) 
fit1 %>% distinct(beta,Horas_en_viaje,Horas_en_trabajo,proporcion_hospitalizados,Proporcion_fallecimiento_hospitalizados,siminputrow)

fitm <- plot_ajustes_CI(fit1,dff, "PBA",3500)
result <- bind_rows(result,resultados_fit( fitm) %>% mutate(lugar="CABA",periodo_fit="63-93"))



#
# Filtro el 4ro set 33-63
#
fec_lim <-ymd("2020-05-04")  
fec_min <-ymd("2020-04-04")

fit1 <- fit  %>% filter(siminputrow == 4 ) 
fit1 %>% distinct(beta,Horas_en_viaje,Horas_en_trabajo,proporcion_hospitalizados,Proporcion_fallecimiento_hospitalizados,siminputrow)

fitm <- plot_ajustes_CI(fit1,dff, "PBA",3500)
result <- bind_rows(result,resultados_fit( fitm) %>% mutate(lugar="CABA",periodo_fit="33-63"))

knitr::kable(result %>% select(lugar, periodo_fit, everything()) , digits = 0)
plot_escenarios_CI(fit,dff, "Provincia de Buenos Aires",3500,TRUE)

knitr::kable(fit %>% distinct(beta,Horas_en_viaje,Horas_en_trabajo,proporcion_hospitalizados,Proporcion_fallecimiento_hospitalizados))

```

## Comparacion de CABA vs PBA  con escenarios


```{r fitted_sims, echo=FALSE, tidy=TRUE, message=FALSE, warning=FALSE, eval=FALSE}


list.files("Simulations")

res <- read_netlogo_simul("Simulations/world201_Beta37_viaje1_3_trabaj2_75_pfhosp12_distinct.csv",skip = 0) %>% 
                                                mutate(prop_fallecidos = nro_fallecidos / max(count_personas), 
                                                casos = nro_fallecidos+ nro_recuperados, 
                                                fatalidad = nro_fallecidos / casos * 100, poblacion=max(count_personas),
                                                prop_casos=casos/poblacion,prop_camas=capacidad_de_camas/poblacion, 
                                                prop_casos_sintomaticos = nro_casos_sintomaticos/poblacion, 
                                                prop_hospitalizados = nro_hospitalizados/poblacion,
                                                lugar= "PBA")

res <- bind_rows( res, read_netlogo_simul("Simulations/world201_Beta41_viaje1_2_trabaj4_75_pfhosp09_distinct.csv",skip = 0) %>% 
                                                mutate(prop_fallecidos = nro_fallecidos / max(count_personas), 
                                                  casos = nro_fallecidos+ nro_recuperados, 
                                                  fatalidad = nro_fallecidos / casos * 100, poblacion=max(count_personas),
                                                prop_casos=casos/poblacion,prop_camas=capacidad_de_camas/poblacion, 
                                                prop_casos_sintomaticos = nro_casos_sintomaticos/poblacion, 
                                                prop_hospitalizados = nro_hospitalizados/poblacion,
                                                lugar="CABA"))

df <- dff %>% filter(fecha <=  "2020-06-23")

fit <- fit_ariadnaNL_simulations(df,33,50,res,pob_CABA,0,10) 

fit$fit %>% distinct(beta,Horas_en_viaje,Horas_en_trabajo,proporcion_hospitalizados,Proporcion_fallecimiento_hospitalizados,siminputrow,lugar)

plot_escenarios_comp(fit$fit,dff, "PBA",3500,TRUE)                  


```