---
title: "Simulaciones Exploratorias Modelo NetLogo bipartito COVID-19"
author: Grupo covid19UNGS
date: '`r format(Sys.time(), "%d %B, %Y")`'
output: html_document
editor_options: 
  chunk_output_type: console
---
  
```{r setup, include=FALSE,echo=FALSE}
knitr::opts_chunk$set(echo = FALSE)

needed_packages <- c(
    "tidyverse"
  , "lubridate"
  , "nlrx")

lapply(needed_packages, function(x) { if(!require(x,character.only = TRUE)) install.packages(x)} )

theme_set(theme_bw())
source("R/functions.R")

# Unix default NetLogo installation path (adjust to your needs!):
netlogopath <- file.path("/home/leonardo/NetLogo")
simfolder <- "/home/leonardo/Dropbox/Projects/ariadnaNL"
modelpath <- file.path(simfolder, "ariadnaNL.nlogo")
outpath <- file.path(simfolder,"Simulations")

# If not defined set the JAVA version of your local 
if(Sys.getenv("JAVA_HOME")==""){
  Sys.setenv(JAVA_HOME = "/usr/lib/jvm/java-11-openjdk-amd64")
  ## "/usr/lib/jvm/java-8-oracle"
}

nl <- nl(nlversion = "6.1",
         nlpath = netlogopath,
         modelpath = modelpath,
         jvmmem = 2048)

```


## Simulaciones en NetLogo con 101x101 parches 6800 casas 34000 personas

* Tomando el $R_0$ mediana = 2, minimo= 1.5, maximo 2.4, usando un intervalo infecciosos de 5 Dias el parámetro $\beta$=[0.3,0.4,0.48]   

* En argentina tendriamos 5 camas cada 1000 habitantes, para 34000 -> 170 redondeamos a 200

```{r NL_experiment101, echo=FALSE, tidy=TRUE, message=FALSE, warning=FALSE, eval=FALSE}



nl@experiment <- experiment(expname="world101_Beta40_50_viaje0_2",
                            outpath=outpath,
                            repetition=1,
                            tickmetrics="true",
                            idsetup="setup",
                            idgo="go",
                            runtime=365,
                            metrics=c("count personas", "nro-hospitalizados", "nro-recuperados", "nro-fallecidos" ),
                            variables = list("Horas-en-viaje" = list(min=0, max=2, step=1 , qfun="qunif"),
                                             "beta" = list(min=0.30, max=0.50, step=0.1, qfun="qunif")), 
                            constants = list("world-width" = 101,
                                             "world-height" = 101,
                                             "infectados-iniciales" = 10,
                                             "max-personas-por-casa" = 10,
                                             "max-personas-por-trabajo" = 100,
                                             "Horas-en-trabajo"=8,
                                             "periodo-latencia"=3.6,
                                             "Proporcion-asintomaticos"=0.43,
                                             "periodo-presintomatico"=1.5,
                                             "periodo-asintomatico"= 7.0,
                                             "periodo-pre-hospitalizacion"= 3.0,
                                             "periodo-hospitalizacion-fallecido" = 13.2,
                                             "periodo-hospitalizacion-recuperado" = 15,
                                             "Proporcion-fallecimiento-hospitalizados"= 0.1,
                                             "Proporcion-fallecimiento-saturada"= 0.5,
                                             "capacidad-de-camas"= 200
                                             ))
#
# Set a full factorial design 
#
nl@simdesign <- simdesign_ff(nl=nl,nseeds=4)

#nl@simdesign <- simdesign_lhs(nl=nl,nseeds=1,samples=10000,precision=3)

# run in Paralell 
#
require(future)
plan(multisession,workers=4)
require(tictoc)
tic()
results <- run_nl_all(nl,split = 1)
toc()
plan(sequential)
names(results)


      
#
# Write the output
#
setsim(nl, "simoutput") <- results 
write_simoutput(nl)

# Read the output 
#
#mdl <- read_netlogo_simul("Simulations/world101_Beta40_50_viaje0_2_ff.csv",skip = 0)

```

## Simulaciones en NetLogo con 201x201 parches 26934 casas 135000 personas

* Nro de camas a 700  (aprox 5 por 1000 hab) o sin limitacion 7000

```{r NL_experiment201, echo=FALSE, tidy=TRUE, message=FALSE, warning=FALSE, eval=FALSE}



nl@experiment <- experiment(expname="world201_Beta40_50_viaje0_2",
                            outpath=outpath,
                            repetition=1,
                            tickmetrics="true",
                            idsetup="setup",
                            idgo="go",
                            runtime=365,
                            metrics=c("count personas", "nro-hospitalizados", "nro-recuperados", "nro-fallecidos" ),
                            variables = list("Horas-en-viaje" = list(min=0, max=2, step=1 , qfun="qunif"),
                                             "beta" = list(min=0.30, max=0.50, step=0.1, qfun="qunif")), 
                            constants = list("world-width" = 201,
                                             "world-height" = 201,
                                             "infectados-iniciales" = 10,
                                             "max-personas-por-casa" = 10,
                                             "max-personas-por-trabajo" = 100,
                                             "Horas-en-trabajo"=8,
                                             "periodo-latencia"=3.6,
                                             "Proporcion-asintomaticos"=0.43,
                                             "periodo-presintomatico"=1.5,
                                             "periodo-asintomatico"= 7.0,
                                             "periodo-pre-hospitalizacion"= 3.0,
                                             "periodo-hospitalizacion-fallecido" = 13.2,
                                             "periodo-hospitalizacion-recuperado" = 15,
                                             "Proporcion-fallecimiento-hospitalizados"= 0.1,
                                             "Proporcion-fallecimiento-saturada"= 0.5,
                                             "capacidad-de-camas"= 700
                                             ))

#
# Set a full factorial design 
#
nl@simdesign <- simdesign_ff(nl=nl,nseeds=4)

#nl@simdesign <- simdesign_lhs(nl=nl,nseeds=1,samples=10000,precision=3)

# run in Paralell 
#
require(future)
plan(multisession,workers=24)
require(tictoc)
tic()
results <- run_nl_all(nl,split = 9)
toc()
plan(sequential)
names(results)

#
# Write the output
#
setsim(nl, "simoutput") <- results 
write_simoutput(nl)
```

## Simulaciones en NetLogo con 301x301 parches 60000 casas 333000 personas

* Nro de camas 2000 (aprox 5 por 1000 hab) o 20000

```{r NL_experiment301, echo=FALSE, tidy=TRUE, message=FALSE, warning=FALSE, eval=FALSE}



nl@experiment <- experiment(expname="world301_Beta40_50_viaje0_2",
                            outpath=outpath,
                            repetition=1,
                            tickmetrics="true",
                            idsetup="setup",
                            idgo="go",
                            runtime=365,
                            metrics=c("count personas", "nro-hospitalizados", "nro-recuperados", "nro-fallecidos" ),
                            variables = list("Horas-en-viaje" = list(min=0, max=2, step=1 , qfun="qunif"),
                                             "beta" = list(min=0.30, max=0.50, step=0.1, qfun="qunif"),
                                             "capacidad-de-camas" = list(values=c(2000,20000))),
                            constants = list("world-width" = 301,
                                             "world-height" = 301,
                                             "infectados-iniciales" = 10,
                                             "max-personas-por-casa" = 10,
                                             "max-personas-por-trabajo" = 100,
                                             "Horas-en-trabajo"=8,
                                             "periodo-latencia"=3.6,
                                             "Proporcion-asintomaticos"=0.43,
                                             "periodo-presintomatico"=1.5,
                                             "periodo-asintomatico"= 7.0,
                                             "periodo-pre-hospitalizacion"= 3.0,
                                             "periodo-hospitalizacion-fallecido" = 13.2,
                                             "periodo-hospitalizacion-recuperado" = 15,
                                             "Proporcion-fallecimiento-hospitalizados"= 0.1,
                                             "Proporcion-fallecimiento-saturada"= 0.5
                                             ))

#
# Set a full factorial design 
#
nl@simdesign <- simdesign_ff(nl=nl,nseeds=4)

#nl@simdesign <- simdesign_lhs(nl=nl,nseeds=1,samples=10000,precision=3)

# run in Paralell 
#
require(future)
plan(multisession,workers=24)
require(tictoc)
tic()
results <- run_nl_all(nl,split = 9)
toc()
plan(sequential)
names(results)

#
# Write the output
#
setsim(nl, "simoutput") <- results 
write_simoutput(nl)
```


## Simulaciones en NetLogo con 501x501 parches 60000 casas 840000 personas

* Nro de camas 4200 (aprox 5 por 1000 hab) o 42000

```{r NL_experiment501, echo=FALSE, tidy=TRUE, message=FALSE, warning=FALSE, eval=FALSE}



nl@experiment <- experiment(expname="world501_Beta40_50_viaje0_2",
                            outpath=outpath,
                            repetition=1,
                            tickmetrics="true",
                            idsetup="setup",
                            idgo="go",
                            runtime=365,
                            metrics=c("count personas", "nro-hospitalizados", "nro-recuperados", "nro-fallecidos" ),
                            variables = list("Horas-en-viaje" = list(min=0, max=2, step=1 , qfun="qunif"),
                                             "beta" = list(min=0.30, max=0.50, step=0.1, qfun="qunif"),
                                             "capacidad-de-camas" = list(values=c(4200,42000))),
                            constants = list("world-width" = 501,
                                             "world-height" = 501,
                                             "infectados-iniciales" = 10,
                                             "max-personas-por-casa" = 10,
                                             "max-personas-por-trabajo" = 100,
                                             "Horas-en-trabajo"=8,
                                             "periodo-latencia"=3.6,
                                             "Proporcion-asintomaticos"=0.43,
                                             "periodo-presintomatico"=1.5,
                                             "periodo-asintomatico"= 7.0,
                                             "periodo-pre-hospitalizacion"= 3.0,
                                             "periodo-hospitalizacion-fallecido" = 13.2,
                                             "periodo-hospitalizacion-recuperado" = 15,
                                             "Proporcion-fallecimiento-hospitalizados"= 0.1,
                                             "Proporcion-fallecimiento-saturada"= 0.5
                                             ))

#
# Set a full factorial design 
#
nl@simdesign <- simdesign_ff(nl=nl,nseeds=4)

#nl@simdesign <- simdesign_lhs(nl=nl,nseeds=1,samples=10000,precision=3)

# run in Paralell 
#
require(future)
plan(multisession,workers=24)
require(tictoc)
tic()
results <- run_nl_all(nl,split = 9)
toc()
plan(sequential)
names(results)

#
# Write the output
#
setsim(nl, "simoutput") <- results 
write_simoutput(nl)
```

## Plots 

```{r NL_plots, echo=FALSE, tidy=TRUE, message=FALSE, warning=FALSE, eval=FALSE}
#
# Que archivos tenemos 
#

list.files("Simulations")

# Read the output 
#
# Para saber exacto la cantidad de personas por simulacion 
#
# res %>% group_by(siminputrow,random_seed) %>% summarise(n=n(),pob=max(count_personas))
# 
res <- read_netlogo_simul("Simulations/world101_Beta40_50_viaje0_2_ff.csv",skip = 0) %>% 
                                                mutate(prop_fallecidos = nro_fallecidos / max(count_personas), 
                                                casos = nro_fallecidos+ nro_recuperados,
                                                fatalidad = nro_fallecidos / casos * 100, poblacion=max(count_personas)) 
ggplot( res, aes(step,nro_fallecidos, colour=factor(Horas_en_viaje))) + geom_point(size=0.1) + facet_wrap(~beta) + scale_color_viridis_d(name="Horas de viaje") + theme(legend.position="bottom")

ggplot( res, aes(step,casos, colour=factor(Horas_en_viaje))) + geom_point(size=0.1) + facet_wrap(~beta) + scale_color_viridis_d(name="Horas de viaje") + theme(legend.position="bottom") + scale_y_log10()

res <- read_netlogo_simul("Simulations/world201_Beta40_50_viaje0_2_ff.csv",skip = 0) %>% 
                                                mutate(prop_fallecidos = nro_fallecidos / max(count_personas), 
                                                casos = nro_fallecidos+ nro_recuperados,
                                                fatalidad = nro_fallecidos / casos * 100, poblacion=max(count_personas))

res_tot <-  res

ggplot( res, aes(step,nro_fallecidos, colour=factor(Horas_en_viaje))) + geom_point(size=0.1) + facet_wrap(~beta) + scale_color_viridis_d(name="Horas de viaje") + theme(legend.position="bottom")

ggplot( res, aes(step,casos, colour=factor(Horas_en_viaje))) + geom_point(size=0.1) + facet_wrap(~beta) + scale_color_viridis_d(name="Horas de viaje") + theme(legend.position="bottom") + scale_y_log10()

#
# Con limite de camas
#

res <- read_netlogo_simul("Simulations/world301_Beta40_50_viaje0_2_ff.csv",skip = 0) %>% 
                                                mutate(prop_fallecidos = nro_fallecidos / max(count_personas), 
                                                casos = nro_fallecidos+ nro_recuperados,
                                                fatalidad = nro_fallecidos / casos * 100, poblacion=max(count_personas),
                                                saturacion=ifelse(capacidad_de_camas==2000, "Saturado","No Saturado"))

res_tot <-  bind_rows( res_tot, filter(res,saturacion=='No Saturado') )
res_sat <- filter(res,saturacion=='Saturado')

ggplot( res %>% mutate(R0=beta*5), aes(step,nro_fallecidos, colour=factor(Horas_en_viaje))) + geom_point(size=0.1) + facet_grid(saturacion~R0,scales= "free_y") + scale_color_viridis_d(name="Horas de viaje") + theme(legend.position="bottom") + xlab("Días")

ggplot( res %>% mutate(R0=beta*5), aes(step,fatalidad, colour=factor(Horas_en_viaje))) + geom_point(size=0.1) + facet_grid(saturacion~R0) + scale_color_viridis_d(name="Horas de viaje") + theme(legend.position="bottom") +  xlab("Días") + ylab("Fatalidad %")

ggplot( res %>% mutate(R0=beta*5, saturacion=ifelse(capacidad_de_camas==2000, "Saturado","No Saturado")), aes(step,casos, colour=factor(Horas_en_viaje))) + geom_point(size=0.1) + facet_grid(saturacion~R0) + scale_color_viridis_d(name="Horas de viaje") + theme(legend.position="bottom") + scale_y_log10()


res <- read_netlogo_simul("Simulations/world501_Beta40_50_viaje0_2_ff.csv",skip = 0) %>% 
                                                mutate(prop_fallecidos = nro_fallecidos / max(count_personas), 
                                                casos = nro_fallecidos+ nro_recuperados,
                                                fatalidad = nro_fallecidos / casos * 100, poblacion=max(count_personas),
                                                saturacion=ifelse(capacidad_de_camas==4200, "Saturado","No Saturado"))

res_tot <-  bind_rows( res_tot, filter(res,saturacion=='No Saturado') )
res_sat <- bind_rows( res_sat, filter(res,saturacion=='Saturado'))

ggplot( res %>% mutate(R0=beta*5), aes(step,nro_fallecidos, colour=factor(Horas_en_viaje))) + geom_point(size=0.1) + facet_grid(saturacion~R0,scales= "free_y") + scale_color_viridis_d(name="Horas de viaje") + theme(legend.position="bottom") + xlab("Días") + scale_y_log10()

ggplot( res %>% mutate(R0=beta*5, saturacion=ifelse(capacidad_de_camas==4200, "Saturado","No Saturado")), aes(step,fatalidad, colour=factor(Horas_en_viaje))) + geom_point(size=0.1) + facet_grid(saturacion~R0) + scale_color_viridis_d(name="Horas de viaje") + theme(legend.position="bottom") +  xlab("Días") + ylab("Fatalidad %")


#
# Totales sin restriccion de camas 
#

res_tot <- res_tot %>% mutate(prop_casos=casos/poblacion,prop_camas=capacidad_de_camas/poblacion)
ggplot( res_tot %>% mutate(R0=beta*5), aes(step,prop_fallecidos, colour=factor(Horas_en_viaje))) + geom_point(size=0.1) + facet_grid(poblacion ~ R0) + scale_color_viridis_d(name="Horas de viaje") + theme(legend.position="bottom") + xlab("Dias") + geom_hline(yintercept = prop_camas,linetype=3)


ggplot( res_tot %>% mutate(R0=beta*5), aes(step,casos, colour=factor(Horas_en_viaje))) + geom_point(size=0.1) + facet_grid(poblacion ~ R0,scales = "free_y") + scale_color_viridis_d(name="Horas de viaje") + theme(legend.position="bottom") + xlab("Dias")


res_sat <- res_sat %>% mutate(prop_casos=casos/poblacion,prop_camas=capacidad_de_camas/poblacion,R0=beta*5)
ggplot( res_sat, aes(step,prop_fallecidos, colour=factor(Horas_en_viaje))) + geom_point(size=0.1) + facet_grid(poblacion ~ R0) + scale_color_viridis_d(name="Horas de viaje") + theme(legend.position="bottom") + xlab("Dias") + geom_hline(aes(yintercept = prop_camas),linetype=3) + scale_y_log10()

```


## Ajuste para CABA usando las simulaciones anteriores 

* _Variables_: beta, Horas_en_viaje, poblacion, world_width

* Uso los desde 20 dias posteriores al primer caso  

```{r read_data_fit, echo=FALSE, tidy=TRUE, message=FALSE, warning=FALSE, eval=FALSE}

# leer archivo para comparar

cor<-read_csv('https://docs.google.com/spreadsheets/d/16-bnsDdmmgtSxdWbVMboIHo5FRuz76DBxsz_BbsEVWA/export?format=csv&id=16-bnsDdmmgtSxdWbVMboIHo5FRuz76DBxsz_BbsEVWA&gid=0')

# unique(cor$osm_admin_level_4)

pob_CABA <- 2890000
dff <- cor %>% filter( osm_admin_level_4 =="CABA") %>% mutate(fecha=dmy(fecha), dias =as.numeric( fecha - min(fecha)),prop_casos=cumsum(nue_casosconf_diff)/pob_CABA,casos=cumsum(nue_casosconf_diff),fallecidos=cumsum(nue_fallecidos_diff), prop_fallecidos=fallecidos/pob_CABA) %>% select(fecha,dias,casos,prop_casos,fallecidos,prop_fallecidos,nue_fallecidos_diff)


# Para que no se corran las fechas de ajuste que son relativas al ultimo dia de los datos
#
df <- dff %>% filter(fecha <=  "2020-06-23")

# 
# Ajuste a partir de 20 dias por numero de casos
# 

fit <- fit_ariadnaNL_simulations(df,40,0,res_tot,pob_CABA,15)

fit$fit %>% distinct(beta,Horas_en_viaje,poblacion,world_width)


#
# fecha límite del ajuste
#
fec_lim <- fit$fec_lim
fec_min <- fit$fec_min
fit <- fit$fit %>%  mutate(fallecidos_dia = fallecidos_pred -lag(fallecidos_pred))

ggplot(fit %>% filter(fecha<=max(df$fecha)+30), aes(fecha,fallecidos_pred)) + geom_point(size=0.1) + geom_point(data=df,aes(fecha,fallecidos),color='red',size=.5) + scale_y_log10() +  geom_vline(xintercept = c(fec_lim,fec_min),color="black",linetype = 3)

ggplot(fit, aes(fecha,fallecidos_dia)) + geom_point(size=0.1) + geom_point(data=df,aes(fecha,nue_fallecidos_diff),color='red',size=.5) + scale_y_log10() +  geom_vline(xintercept = c(fec_lim,fec_min),color="black",linetype = 3)

ggplot(fit, aes(fecha,nro_hospitalizados)) + geom_point(size=0.1) +  scale_y_log10() +  geom_vline(xintercept = c(fec_lim,fec_min),color="black",linetype = 3)


ggplot(fit, aes(fecha,fallecidos_pred)) + geom_point(size=0.1) + geom_point(data=df,aes(fecha,fallecidos),color='red',size=.5) + scale_y_log10() +  geom_vline(xintercept = fec_lim,color="black",linetype = 3)

ggplot(fit %>% filter(fecha<=max(df$fecha)+30) , aes(fecha,casos_pred)) + geom_point(size=0.1) + geom_point(data=df,aes(fecha,casos),color='red',size=.5) + scale_y_log10() + geom_vline(xintercept = c(fec_lim,fec_min),color="black",linetype = 3)

ggplot(fit , aes(fecha,casos_pred)) + geom_point(size=0.1) + geom_point(data=df,aes(fecha,casos),color='red',size=.5) + scale_y_log10() + geom_vline(xintercept = c(fec_lim,fec_min),color="black",linetype = 3)





```


## Simulaciones para ajuste usando Latin Hypercubic Sampling 

* Sin limitacion de camas 70000

* _Variables_: beta, Horas_en_viaje, poblacion, Proporcion-fallecimiento-hospitalizados, periodo-pre-hospitalizacion

```{r gen_fit_lhs, echo=FALSE, tidy=TRUE, message=FALSE, warning=FALSE, eval=FALSE}

nl@experiment <- experiment(expname="world201_Beta30_50_viaje0_3_trabajo4_8",
                            outpath=outpath,
                            repetition=1,
                            tickmetrics="true",
                            idsetup="setup",
                            idgo="go",
                            runtime=365,
                            metrics=c("count personas", "nro-hospitalizados", "nro-recuperados", "nro-fallecidos" ),
                            variables = list("Horas-en-viaje" = list(min=0, max=3, qfun="qunif"),
                                             "beta" = list(min=0.30, max=0.50, qfun="qunif"),
                                             "Proporcion-fallecimiento-hospitalizados"= list(min=0.05, max=0.20,qfun="qunif"),
                                             "Horas-en-trabajo"=list(min=4, max=8, qfun="qunif")
                                             ),                            
                            constants = list("world-width" = 201,
                                             "world-height" = 201,
                                             "infectados-iniciales" = 10,
                                             "max-personas-por-casa" = 10,
                                             "max-personas-por-trabajo" = 100,
                                             "periodo-latencia"=3.6,
                                             "Proporcion-asintomaticos"=0.43,
                                             "periodo-presintomatico"=1.5,
                                             "periodo-asintomatico"= 7.0,
                                             "periodo-hospitalizacion-fallecido" = 13.2,
                                             "periodo-hospitalizacion-recuperado" = 15,
                                             "Proporcion-fallecimiento-saturada"= 0.5,
                                             "Fallecido-sin-hospitalizacion"=0.18,
                                             "proporcion-hospitalizados"=0.30,
                                             "periodo-pre-hospitalizacion"= 2.5,
                                             "capacidad-de-camas"= 10000
                                             ))

#
# Set a latin hypercubic design 
#
nl@simdesign <- simdesign_lhs(nl=nl,
                               samples=300,
                               nseeds=4,
                               precision=2)

# run in Paralell 
#
require(future)
plan(multisession)
require(tictoc)
tic()
results <- run_nl_all(nl,split = 10)
toc()
plan(sequential)
names(results)

#
# Write the output
#
setsim(nl, "simoutput") <- results 
write_simoutput(nl)
```

## Mas Simulaciones para ajuste usando Latin Hypercubic Sampling 

* Sin limitacion de camas 70000

* _Variables_: beta, Horas_en_viaje, poblacion, Proporcion-fallecimiento-hospitalizados, periodo-pre-hospitalizacion

```{r gen_fit_lhs_phosp_500, echo=FALSE, tidy=TRUE, message=FALSE, warning=FALSE, eval=TRUE}

nl@experiment <- experiment(expname="world201_Beta30_50_viaje0_3_trabajo4_8_phosp25_45_500",
                            outpath=outpath,
                            repetition=1,
                            tickmetrics="true",
                            idsetup="setup",
                            idgo="go",
                            runtime=365,
                            metrics=c("count personas", "nro-hospitalizados", "nro-recuperados", "nro-fallecidos" ),
                            variables = list("Horas-en-viaje" = list(min=0, max=3, qfun="qunif"),
                                             "beta" = list(min=0.30, max=0.50, qfun="qunif"),
                                             "proporcion-hospitalizados"= list(min=0.25, max=0.45,qfun="qunif"),
                                             "Horas-en-trabajo"=list(min=4, max=8, qfun="qunif")
                                             ),                            
                            constants = list("world-width" = 201,
                                             "world-height" = 201,
                                             "infectados-iniciales" = 10,
                                             "max-personas-por-casa" = 10,
                                             "max-personas-por-trabajo" = 100,
                                             "periodo-latencia"=3.6,
                                             "Proporcion-asintomaticos"=0.43,
                                             "periodo-presintomatico"=1.5,
                                             "periodo-asintomatico"= 7.0,
                                             "periodo-hospitalizacion-fallecido" = 13.2,
                                             "periodo-hospitalizacion-recuperado" = 15,
                                             "Proporcion-fallecimiento-saturada"= 0.5,
                                             "Fallecido-sin-hospitalizacion"=0.18,
                                             "Proporcion-fallecimiento-hospitalizados"=0.09,
                                             "periodo-pre-hospitalizacion"= 2.5,
                                             "capacidad-de-camas"= 10000
                                             ))

                            

#
# Set a latin hypercubic design 
#
nl@simdesign <- simdesign_lhs(nl=nl,
                               samples=500,
                               nseeds=4,
                               precision=2)

# run in Paralell 
#
require(future)
plan(multisession)
require(tictoc)
tic()
results <- run_nl_all(nl,split = 20)
toc()
plan(sequential)
names(results)

#
# Write the output
#
setsim(nl, "simoutput") <- results 
write_simoutput(nl)

```

## Ajuste usando los primeros 33 días

* 800x4 simulaciones en total

* Faltaria calcular nro de hospitalizados con datos abiertos, para eliminar ajustes usando metodología de criterios multiples
@Hartig2011

```{r fit_lhs, echo=FALSE, tidy=TRUE, message=FALSE, warning=FALSE, eval=FALSE}

list.files("Simulations")

res <- read_netlogo_simul("Simulations/world201_Beta30_50_viaje0_3_trabajo4_8_phosp25_45_500_lhs.csv",skip = 0) %>% 
                                                mutate(prop_fallecidos = nro_fallecidos / max(count_personas), 
                                                casos = nro_fallecidos+ nro_recuperados,
                                                fatalidad = nro_fallecidos / casos * 100, poblacion=max(count_personas),
                                                prop_casos=casos/poblacion,prop_camas=capacidad_de_camas/poblacion)

res1 <- read_netlogo_simul("Simulations/world201_Beta30_50_viaje0_3_trabajo4_8_lhs.csv",skip = 0) %>% 
                                                mutate(prop_fallecidos = nro_fallecidos / max(count_personas), 
                                                casos = nro_fallecidos+ nro_recuperados,
                                                fatalidad = nro_fallecidos / casos * 100, poblacion=max(count_personas),
                                                prop_casos=casos/poblacion,prop_camas=capacidad_de_camas/poblacion,
                                                siminputrow = max(res$siminputrow) +  siminputrow)

res <- bind_rows(res,res1)
rm(res1)

#
# Ajuste por suma de cuadrados, aqui tambien variamos la fecha de inicio de la epidemia
#

# Para que no se corran las fechas de ajuste que son relativas al ultimo dia de los datos
#
df <- dff %>% filter(fecha <=  "2020-06-23")

#
# Tomo despues de los primeros 20 dias hasta el ultimo dia para determinar el inicio de la epidemia
#
vec_sumsqr <- lapply( seq_len(20),function(x){ fit_ariadnaNL_simulations(df,30,0,res,pob_CABA,x)$fit %>% distinct(ssq)})
df_sumsqr <- do.call("rbind", vec_sumsqr)
which.min(df_sumsqr$ssq)

#
# Ajustando los primeros 33 dias
#
fit <- fit_ariadnaNL_simulations(df,0,80,res,pob_CABA,0,1) 

fit$fit %>% distinct(beta,Horas_en_viaje,Horas_en_trabajo,proporcion_hospitalizados,Proporcion_fallecimiento_hospitalizados,ssq)

#
# fecha límite del ajuste
#
fec_lim <- fit$fec_lim
fec_min <- fit$fec_min
fit <- fit$fit %>%  mutate(fallecidos_dia = fallecidos_pred -lag(fallecidos_pred), hospitalizados_pred=nro_hospitalizados/poblacion*pob_CABA)

fit %>% filter(fecha == '2020-06-28') %>% select(beta,Horas_en_viaje,Horas_en_trabajo,proporcion_hospitalizados, nro_hospitalizados,hospitalizados_pred) %>% arrange( desc(hospitalizados_pred))
#
# Guarda parametros
#
params <- fit %>% distinct(beta,Horas_en_viaje,Horas_en_trabajo,poblacion,world_width,Proporcion_fallecimiento_hospitalizados,proporcion_hospitalizados,ssq) %>% mutate(periodo_fit="0-33", fec_min=fec_min,fec_max=fec_lim)

nombre_fases <- c("Cuarentena","Fase 2","Fase 3","Fase 4","ASPO/DISPO")
fases <- tibble(fecha=c(ymd("2020-03-20"),ymd("2020-04-13"),ymd("2020-04-25"),ymd("2020-05-10"),ymd("2020-06-08")),
                  nombre=nombre_fases)

#
# Para los casos habria que tomar de la misma manera que los calculamos en el modelo como fallecidos+recuperados!!!!!!!!!!!!!
#
plot_ajustes(fit,dff)

```


Ajustando por los primeros 30 Dias de epidemia el nro. de fallecidos queda dentro de los parámetros, pero el nro. de casos se va por fuera de la banda de predicción lo que indica un cambio en las condiciones, baja de la letalidad? Eso implica que ajustando por los segundos 30 dias deberíamos observar una baja en la proporcion de Fallecidos. No se observa la cantidad de hospitalizados que se presenta en la realidad por lo tanto la tasa de hospitalizacion debe ser mayor.




## Ajuste usando el rango de 33-63 días

* Faltaria calcular nro de hospitalizados con datos abiertos!!

```{r fit_lhs33-66, echo=FALSE, tidy=TRUE, message=FALSE, warning=FALSE, eval=FALSE}

#
# Ajustando del 33-63 dias
#
fit <- fit_ariadnaNL_simulations(df,33,50,res,pob_CABA,0,1) 

fit$fit %>% distinct(beta,Horas_en_viaje,Horas_en_trabajo,proporcion_hospitalizados,Proporcion_fallecimiento_hospitalizados,ssq)

#
# fecha límite del ajuste
#
fec_lim <- fit$fec_lim
fec_min <- fit$fec_min
fit <- fit$fit %>%  mutate(fallecidos_dia = fallecidos_pred -lag(fallecidos_pred), hospitalizados_pred=nro_hospitalizados/poblacion*pob_CABA)

fit %>% filter(fecha == '2020-06-28') %>% select(beta,Horas_en_viaje,Horas_en_trabajo,proporcion_hospitalizados, nro_hospitalizados,hospitalizados_pred) %>% arrange( desc(hospitalizados_pred))

#
# Guarda parametros
#
params <- bind_rows(params, fit %>%
                      distinct(beta,Horas_en_viaje,Horas_en_trabajo,poblacion,world_width,Proporcion_fallecimiento_hospitalizados,proporcion_hospitalizados,ssq) %>% 
                      mutate(periodo_fit="33-63", fec_min=fec_min,fec_max=fec_lim))

plot_ajustes(fit,dff)
```

Aumenta la tasa de infeccion beta, disminuye el tiempo de viaje, y aumenta el fallecimiento de los hospitalizados, pero la tasa de hospitalizacion sigue siendo muy baja y el nro de hospiralizados tambien (no está entre los parametros de ajuste) 

Al 27/6 las camas ocupadas en caba en el sistema público: 220,717,3005 = 3942, Ver archivo en Data

## Ajuste usando el rango de 63-93 días

* Faltaria restringir por el nro de hospitalizados

```{r fit_lhs63-93, echo=FALSE, tidy=TRUE, message=FALSE, warning=FALSE, eval=FALSE}

# Ver rango de hospitalizados 2020-06-27 = 3942
#
res %>% mutate( fecha = min(df$fecha) + step, hospitalizados_pred=nro_hospitalizados/poblacion*pob_CABA) %>% filter(fecha == "2020-06-27") %>% select(nro_hospitalizados) %>% arrange(desc(nro_hospitalizados))



#
# Ajustando del 63-93 dias
#
fit <- fit_ariadnaNL_simulations(df,63,20,res,pob_CABA,0,1) 

fit$fit %>% distinct(beta,Horas_en_viaje,Horas_en_trabajo,proporcion_hospitalizados,Proporcion_fallecimiento_hospitalizados,ssq)

#
# fecha límite del ajuste
#
fec_lim <- fit$fec_lim
fec_min <- fit$fec_min
fit <- fit$fit %>%  mutate(fallecidos_dia = fallecidos_pred -lag(fallecidos_pred), hospitalizados_pred=nro_hospitalizados/poblacion*pob_CABA) 

fit %>% filter(fecha == '2020-06-28') %>% select(beta,Horas_en_viaje,Horas_en_trabajo,proporcion_hospitalizados, nro_hospitalizados,hospitalizados_pred) %>% arrange( desc(hospitalizados_pred))

#
# Guarda parametros
#
params <- bind_rows(params, fit %>% 
                      distinct(beta,Horas_en_viaje,Horas_en_trabajo,poblacion,world_width,Proporcion_fallecimiento_hospitalizados,proporcion_hospitalizados,ssq) %>% 
                      mutate(periodo_fit="63-93", fec_min=fec_min,fec_max=fec_lim))

plot_ajustes(fit,dff)




```

## Ajuste despues de los primeros 30 dias hasta 10 dias antes del final de los datos

* Faltaria restringir por el nro de hospitalizados

```{r fit_lhs30-10, echo=FALSE, tidy=TRUE, message=FALSE, warning=FALSE, eval=FALSE}

#
# Ajustando del 63-93 dias
#
fit <- fit_ariadnaNL_simulations(dff,30,10,res,pob_CABA,0,1) 

fit$fit %>% distinct(beta,Horas_en_viaje,Horas_en_trabajo,proporcion_hospitalizados,Proporcion_fallecimiento_hospitalizados,ssq)

#
# fecha límite del ajuste
#
fec_lim <- fit$fec_lim
fec_min <- fit$fec_min
fit <- fit$fit %>%  mutate(fallecidos_dia = fallecidos_pred -lag(fallecidos_pred), hospitalizados_pred=nro_hospitalizados/poblacion*pob_CABA) 

fit %>% filter(fecha == '2020-06-28') %>% select(beta,Horas_en_viaje,Horas_en_trabajo,proporcion_hospitalizados, nro_hospitalizados,hospitalizados_pred) %>% arrange( desc(hospitalizados_pred))

#
# Guarda parametros
#
params <- bind_rows(params, fit %>% 
                      distinct(beta,Horas_en_viaje,Horas_en_trabajo,poblacion,world_width,Proporcion_fallecimiento_hospitalizados,proporcion_hospitalizados,ssq) %>% 
                      mutate(periodo_fit="30-Final", fec_min=fec_min,fec_max=fec_lim))


plot_ajustes(fit,dff)

ggplot(params, aes(beta,Horas_en_viaje,colour=periodo_fit)) + geom_point() + scale_color_viridis_d(name="Período\nAjuste") +
  xlab("Tasa de infección (beta)") + ylab("Horas de viaje")

ggplot(params, aes(beta,Horas_en_trabajo,colour=periodo_fit)) + geom_point() + scale_color_viridis_d(name="Período\nAjuste") +
  xlab("Tasa de infección (beta)") + ylab("Horas de trabajo")

ggplot(params, aes(beta,proporcion_hospitalizados,colour=periodo_fit)) + geom_point() + scale_color_viridis_d(name="Período\nAjuste") +
  xlab("Tasa de infección (beta)") + ylab("Proporcion Hospitalizados")

saveRDS(params,"Simulations/fitted_params.rds")


```



## Simulaciones usando parametros ajustados para calcular intervalos de confianza  

* Sin limitacion de camas 70000

* _Variables_: beta, Horas_en_viaje, poblacion, world_width

```{r gen_fited_sim200, echo=FALSE, tidy=TRUE, message=FALSE, warning=FALSE, eval=FALSE}

nl@experiment <- experiment(expname="world201_Beta37_34_viaje13_18",
                            outpath=outpath,
                            repetition=1,
                            tickmetrics="true",
                            idsetup="setup",
                            idgo="go",
                            runtime=365,
                            metrics=c("count personas", "nro-hospitalizados", "nro-recuperados", "nro-fallecidos" ),
                            variables = list("Horas-en-viaje" = list(values=c(0.13,0.18)),
                                             "beta" = list(values=c(0.37,0.34)),
                                             "Proporcion-fallecimiento-hospitalizados"= list(values=c(0.05,0.1)),
                                             "periodo-pre-hospitalizacion"= list(values=c(2.59,2.37))),
                            constants = list("world-width" = 201,
                                             "world-height" = 201,
                                             "infectados-iniciales" = 10,
                                             "max-personas-por-casa" = 10,
                                             "max-personas-por-trabajo" = 100,
                                             "Horas-en-trabajo"=8,
                                             "periodo-latencia"=3.6,
                                             "Proporcion-asintomaticos"=0.43,
                                             "periodo-presintomatico"=1.5,
                                             "periodo-asintomatico"= 7.0,
                                             "periodo-hospitalizacion-fallecido" = 13.2,
                                             "periodo-hospitalizacion-recuperado" = 15,
                                             "Proporcion-fallecimiento-saturada"= 0.5,
                                             "Fallecido-sin-hospitalizacion"=0.18,
                                             "proporcion-hospitalizados"=0.30,
                                             "capacidad-de-camas"= 70000
                                             ))

#
# Set a distinct design 
#
nl@simdesign <- simdesign_distinct(nl=nl,
                                   nseeds=100)

# run in Paralell 
#
require(future)
plan(multisession,workers=24)
require(tictoc)
tic()
results <- run_nl_all(nl,split = 2)
toc()
plan(sequential)
names(results)

#
# Write the output
#
setsim(nl, "simoutput") <- results 
write_simoutput(nl)
```

## Leer simulaciones de parametros ajustados calcular SD 

```{r fitted_sims, echo=FALSE, tidy=TRUE, message=FALSE, warning=FALSE, eval=FALSE}

# leer archivo para comparar

cor<-read_csv('https://docs.google.com/spreadsheets/d/16-bnsDdmmgtSxdWbVMboIHo5FRuz76DBxsz_BbsEVWA/export?format=csv&id=16-bnsDdmmgtSxdWbVMboIHo5FRuz76DBxsz_BbsEVWA&gid=0')

# unique(cor$osm_admin_level_4)

pob_CABA <- 2890000
dft <- cor %>% filter( osm_admin_level_4 =="CABA") %>% mutate(fecha=dmy(fecha), dias =as.numeric( fecha - min(fecha)),prop_casos=cumsum(nue_casosconf_diff)/pob_CABA,casos=cumsum(nue_casosconf_diff),fallecidos=cumsum(nue_fallecidos_diff), prop_fallecidos=fallecidos/pob_CABA) %>% select(fecha,dias,casos,prop_casos,fallecidos,prop_fallecidos,nue_fallecidos_diff)


list.files("Simulations")

res <- read_netlogo_simul("Simulations/world201_Beta37_34_viaje13_18_distinct.csv",skip = 0) %>% 
                                                mutate(prop_fallecidos = nro_fallecidos / max(count_personas), 
                                                casos = nro_fallecidos+ nro_recuperados,
                                                fatalidad = nro_fallecidos / casos * 100, poblacion=max(count_personas),
                                                prop_casos=casos/poblacion,prop_camas=capacidad_de_camas/poblacion)


#
# Ajuste por suma de cuadrados, aqui tambien variamos la fecha de inicio de la epidemia
#

# Para que no se corran las fechas de ajuste que son relativas al ultimo dia de los datos
#
df <- dft %>% filter(fecha <=  "2020-06-23")


#
# Ajustando los primeros 33 dias
#
fit <- fit_ariadnaNL_simulations(df,33,50,res,pob_CABA,3) 


#
# fecha límite del ajuste
#
fec_lim <- fit$fec_lim
fec_min <- fit$fec_min
fit <- fit$fit %>%  mutate(fallecidos_dia = fallecidos_pred -lag(fallecidos_pred), hospitalizados_pred=nro_hospitalizados/poblacion*pob_CABA)
unique(fit$siminputrow)

#
# Guarda parametros
#
fit %>% distinct(beta,Horas_en_viaje,poblacion,world_width,periodo_pre_hospitalizacion,Proporcion_fallecimiento_hospitalizados,sumsqr)

sum_fit <- fit %>% mutate(uti = hospitalizados_pred*.1) %>% group_by(fecha) %>% summarise( fallecidos_hi95=quantile(fallecidos_pred, 0.975),fallecidos_lo95=quantile(fallecidos_pred, 0.025),fallecidos_med=mean(fallecidos_pred),fallecidos_sd=sd(fallecidos_pred), 
    hospitalizados_hi95=quantile(hospitalizados_pred, 0.975),hospitalizados_lo95=quantile(hospitalizados_pred, 0.025),hospitalizados_med=mean(hospitalizados_pred),
    uti_hi95=quantile(uti, 0.975),uti_lo95=quantile(uti, 0.025),uti_med=mean(uti),
    casos_hi95=quantile(casos_pred, 0.975),casos_lo95=quantile(casos_pred, 0.025),casos_med=mean(casos_pred))


nombre_fases <- c("Cuarentena","Fase 2","Fase 3","Fase 4","ASPO/DISPO")
fases <- tibble(fecha=c(ymd("2020-03-20"),ymd("2020-04-13"),ymd("2020-04-25"),ymd("2020-05-10"),ymd("2020-06-08")),
                  nombre=nombre_fases)


ggplot(sum_fit %>% filter(fecha<=max(df$fecha)+30), aes(fecha,fallecidos_med)) + geom_point(size=0.1) +
    geom_ribbon(aes(ymin=fallecidos_lo95, ymax=fallecidos_hi95), linetype=2, alpha=0.1) +
geom_point(data=dft,aes(fecha,fallecidos),color='red',size=.5) + scale_y_log10() +  geom_vline(xintercept =c(fec_lim,fec_min),color="black",linetype = 3)  +  geom_vline(xintercept = fec_lim,color="black",linetype = 3) + geom_vline(data= fases, aes(xintercept = fecha), col = "red", lty = 3)  + geom_text(data = fases, mapping = aes(label = nombre, x=fecha,y = 0), angle = 60, hjust = 0,size=3) + ggtitle("Modelo basado en Individuos - Grupo covid19UNGS")

ggplot(sum_fit, aes(fecha,fallecidos_med)) + geom_point(size=0.1) + 
  geom_ribbon(aes(ymin=fallecidos_lo95, ymax=fallecidos_hi95), linetype=2, alpha=0.1) +
  geom_point(data=dft,aes(fecha,fallecidos),color='red',size=.5) + scale_y_log10() +  geom_vline(xintercept =c(fec_lim,fec_min),color="black",linetype = 3)  +  geom_vline(xintercept = fec_lim,color="black",linetype = 3) + geom_vline(data= fases, aes(xintercept = fecha), col = "red", lty = 3)  + geom_text(data = fases, mapping = aes(label = nombre, x=fecha,y = 0), angle = 60, hjust = 0,size=3) + ggtitle("Modelo basado en Individuos - Grupo covid19UNGS")

ggplot(sum_fit, aes(fecha,hospitalizados_med)) + geom_point(size=0.1) +  scale_y_log10() +  geom_vline(xintercept = c(fec_lim,fec_min),color="black",linetype = 3) + ylab("Hospitalizados CABA") + xlab("") + ggtitle("Modelo de Individuos - Grupo covid19UNGS") +
    geom_ribbon(aes(ymin=hospitalizados_lo95, ymax=hospitalizados_hi95), linetype=2, alpha=0.1) 

ggplot(sum_fit, aes(fecha,uti_med)) + geom_point(size=0.1) +  scale_y_log10() +  geom_vline(xintercept = c(fec_lim,fec_min),color="black",linetype = 3) + ylab("UTI CABA") + xlab("") + ggtitle("Modelo de Individuos - Grupo covid19UNGS") +
    geom_ribbon(aes(ymin=uti_lo95, ymax=uti_hi95), linetype=2, alpha=0.1) + geom_hline(yintercept = 1027, color= "red", linetype=2)
#
# Chequeado
# https://chequeado.com/el-explicador/camas-de-terapia-intensiva-en-la-ciudad-cuantas-hay-y-que-podria-pasar-segun-las-proyecciones/
#


ggplot(sum_fit %>% filter(fecha<=max(df$fecha)+30), aes(fecha,casos_med)) + geom_point(size=0.1) + geom_point(data=dft,aes(fecha,casos),color='red',size=.5) + scale_y_log10() +  geom_vline(xintercept = c(fec_lim,fec_min),color="black",linetype = 3) + geom_vline(data= fases, aes(xintercept = fecha), col = "red", lty = 3)  +
  geom_text(data = fases, mapping = aes(label = nombre, x=fecha,y = 0), angle = 60, hjust = 0,size=3) +
  geom_ribbon(aes(ymin=casos_lo95, ymax=casos_hi95), linetype=2, alpha=0.1)  + ylab("Casos CABA") + xlab("") + ggtitle("Modelo de Individuos - Grupo covid19UNGS")


ggplot(sum_fit, aes(fecha,casos_med)) + geom_point(size=0.1) + geom_point(data=dft,aes(fecha,casos),color='red',size=.5) + scale_y_log10() +  geom_vline(xintercept = c(fec_lim,fec_min),color="black",linetype = 3) + geom_vline(data= fases, aes(xintercept = fecha), col = "red", lty = 3)  +
  geom_text(data = fases, mapping = aes(label = nombre, x=fecha,y = 0), angle = 60, hjust = 0,size=3) +
  geom_ribbon(aes(ymin=casos_lo95, ymax=casos_hi95), linetype=2, alpha=0.1) + ylab("Casos CABA") + xlab("") + ggtitle("Modelo de Individuos - Grupo covid19UNGS")

#
#
#

#
# Ajustando del 63-93 dias
#
fit <- fit_ariadnaNL_simulations(df,63,20,res,pob_CABA,3) 



#
# fecha límite del ajuste
#
fec_lim <- fit$fec_lim
fec_min <- fit$fec_min
fit <- fit$fit %>%  mutate(fallecidos_dia = fallecidos_pred -lag(fallecidos_pred), hospitalizados_pred=nro_hospitalizados/poblacion*pob_CABA)
unique(fit$siminputrow)

#
# Guarda parametros
#
fit %>% distinct(beta,Horas_en_viaje,poblacion,world_width,periodo_pre_hospitalizacion,Proporcion_fallecimiento_hospitalizados,sumsqr)

sum_fit <- fit %>% mutate(uti = hospitalizados_pred*.1) %>% group_by(fecha) %>% summarise( fallecidos_hi95=quantile(fallecidos_pred, 0.975),fallecidos_lo95=quantile(fallecidos_pred, 0.025),fallecidos_med=mean(fallecidos_pred),fallecidos_sd=sd(fallecidos_pred), 
    hospitalizados_hi95=quantile(hospitalizados_pred, 0.975),hospitalizados_lo95=quantile(hospitalizados_pred, 0.025),hospitalizados_med=mean(hospitalizados_pred),
    uti_hi95=quantile(uti, 0.975),uti_lo95=quantile(uti, 0.025),uti_med=mean(uti),
    casos_hi95=quantile(casos_pred, 0.975),casos_lo95=quantile(casos_pred, 0.025),casos_med=mean(casos_pred))


ggplot(sum_fit %>% filter(fecha<=max(df$fecha)+30), aes(fecha,fallecidos_med)) + geom_point(size=0.1) +
    geom_ribbon(aes(ymin=fallecidos_lo95, ymax=fallecidos_hi95), linetype=2, alpha=0.1) +
geom_point(data=dft,aes(fecha,fallecidos),color='red',size=.5) + scale_y_log10() +  geom_vline(xintercept =c(fec_lim,fec_min),color="black",linetype = 3)  +  geom_vline(xintercept = fec_lim,color="black",linetype = 3) + geom_vline(data= fases, aes(xintercept = fecha), col = "red", lty = 3)  + geom_text(data = fases, mapping = aes(label = nombre, x=fecha,y = 0), angle = 60, hjust = 0,size=3) + ggtitle("Modelo basado en Individuos - Grupo covid19UNGS")

ggplot(sum_fit, aes(fecha,fallecidos_med)) + geom_point(size=0.1) + 
  geom_ribbon(aes(ymin=fallecidos_lo95, ymax=fallecidos_hi95), linetype=2, alpha=0.1) +
  geom_point(data=df,aes(fecha,fallecidos),color='red',size=.5) + scale_y_log10() +  geom_vline(xintercept =c(fec_lim,fec_min),color="black",linetype = 3)  +  geom_vline(xintercept = fec_lim,color="black",linetype = 3) + geom_vline(data= fases, aes(xintercept = fecha), col = "red", lty = 3)  + geom_text(data = fases, mapping = aes(label = nombre, x=fecha,y = 0), angle = 60, hjust = 0,size=3) + ggtitle("Modelo basado en Individuos - Grupo covid19UNGS")

ggplot(sum_fit, aes(fecha,hospitalizados_med)) + geom_point(size=0.1) +  scale_y_log10() +  geom_vline(xintercept = c(fec_lim,fec_min),color="black",linetype = 3) + ylab("Hospitalizados CABA") + xlab("") + ggtitle("Modelo de Individuos - Grupo covid19UNGS") +
    geom_ribbon(aes(ymin=hospitalizados_lo95, ymax=hospitalizados_hi95), linetype=2, alpha=0.1) 

ggplot(sum_fit, aes(fecha,uti_med)) + geom_point(size=0.1) +  scale_y_log10() +  geom_vline(xintercept = c(fec_lim,fec_min),color="black",linetype = 3) + ylab("UTI CABA") + xlab("") + ggtitle("Modelo de Individuos - Grupo covid19UNGS") +
    geom_ribbon(aes(ymin=uti_lo95, ymax=uti_hi95), linetype=2, alpha=0.1) + geom_hline(yintercept = 1027, color= "red", linetype=2)
#
# Chequeado
# https://chequeado.com/el-explicador/camas-de-terapia-intensiva-en-la-ciudad-cuantas-hay-y-que-podria-pasar-segun-las-proyecciones/
#


ggplot(sum_fit %>% filter(fecha<=max(df$fecha)+30), aes(fecha,casos_med)) + geom_point(size=0.1) + geom_point(data=df,aes(fecha,casos),color='red',size=.5) + scale_y_log10() +  geom_vline(xintercept = c(fec_lim,fec_min),color="black",linetype = 3) + geom_vline(data= fases, aes(xintercept = fecha), col = "red", lty = 3)  +
  geom_text(data = fases, mapping = aes(label = nombre, x=fecha,y = 0), angle = 60, hjust = 0,size=3) +
  geom_ribbon(aes(ymin=casos_lo95, ymax=casos_hi95), linetype=2, alpha=0.1)  + ylab("Casos CABA") + xlab("") + ggtitle("Modelo de Individuos - Grupo covid19UNGS")


ggplot(sum_fit, aes(fecha,casos_med)) + geom_point(size=0.1) + geom_point(data=df,aes(fecha,casos),color='red',size=.5) + scale_y_log10() +  geom_vline(xintercept = c(fec_lim,fec_min),color="black",linetype = 3) + geom_vline(data= fases, aes(xintercept = fecha), col = "red", lty = 3)  +
  geom_text(data = fases, mapping = aes(label = nombre, x=fecha,y = 0), angle = 60, hjust = 0,size=3) +
  geom_ribbon(aes(ymin=casos_lo95, ymax=casos_hi95), linetype=2, alpha=0.1) + ylab("Casos CABA") + xlab("") + ggtitle("Modelo de Individuos - Grupo covid19UNGS")


```

* CONCLUSION, hay que restringir parametros por hospitalizaciones usando datos abiertos

