---
title: "Simulaciones Exploratorias Modelo NetLogo bipartito COVID-19"
author: Grupo covid19UNGS
date: '`r format(Sys.time(), "%d %B, %Y")`'
output: html_document
editor_options: 
  chunk_output_type: console
---
  
```{r setup, include=FALSE,echo=FALSE}
knitr::opts_chunk$set(echo = FALSE)

needed_packages <- c(
    "tidyverse"
  , "lubridate"
  , "nlrx")

lapply(needed_packages, function(x) { if(!require(x,character.only = TRUE)) install.packages(x)} )

theme_set(theme_bw())
source("R/functions.R")

# Unix default NetLogo installation path (adjust to your needs!):
netlogopath <- file.path("/home/leonardo/NetLogo")
simfolder <- "/home/leonardo/Dropbox/Projects/ariadnaNL"
modelpath <- file.path(simfolder, "ariadnaNL.nlogo")
outpath <- file.path(simfolder,"Simulations")

# If not defined set the JAVA version of your local 
if(Sys.getenv("JAVA_HOME")==""){
  Sys.setenv(JAVA_HOME = "/usr/lib/jvm/java-11-openjdk-amd64")
  ## "/usr/lib/jvm/java-8-oracle"
}

nl <- nl(nlversion = "6.1.1",
         nlpath = netlogopath,
         modelpath = modelpath,
         jvmmem = 2048)


nombre_fases <- c("Cuarentena","Fase 2","Fase 3","Fase 4","ASPO/DISPO","Nuevo ASPO","Reapertura Prog.")
fases <- tibble(fecha=c(ymd("2020-03-20"),ymd("2020-04-13"),ymd("2020-04-25"),ymd("2020-05-10"),ymd("2020-06-08"),ymd("2020-07-01"),ymd("2020-07-20")),nombre=nombre_fases)

```


## Leer los datos para CABA 


```{r read_data_fit, echo=FALSE, tidy=TRUE, message=FALSE, warning=FALSE, eval=FALSE}

# leer archivo para comparar

cor<-read_csv('https://docs.google.com/spreadsheets/d/16-bnsDdmmgtSxdWbVMboIHo5FRuz76DBxsz_BbsEVWA/export?format=csv&id=16-bnsDdmmgtSxdWbVMboIHo5FRuz76DBxsz_BbsEVWA&gid=0')

# unique(cor$osm_admin_level_4)

pob_CABA <- 2890000
dff <- cor %>% filter( osm_admin_level_4 =="CABA") %>% mutate(fecha=dmy(fecha), dias =as.numeric( fecha - min(fecha)),prop_casos=cumsum(nue_casosconf_diff)/pob_CABA,casos=cumsum(nue_casosconf_diff),fallecidos=cumsum(nue_fallecidos_diff), prop_fallecidos=fallecidos/pob_CABA,casos_dia = nue_casosconf_diff) %>% select(fecha,dias,casos,prop_casos,fallecidos,prop_fallecidos,nue_fallecidos_diff,casos_dia)


# Para que no se corran las fechas de ajuste que son relativas al ultimo dia de los datos
#
df <- dff %>% filter(fecha <=  "2020-06-23")

```


## Simulaciones para ajuste usando Latin Hypercubic Sampling 

* Sin limitacion de camas 70000

* _Variables_: beta, Horas_en_viaje, Horas-en-trabajo, Proporcion-hospitalizados

* Fallecido-sin-hospitalizacion = 0.18  Muy Alto, por eso borré las simulaciones


```{r gen_fit_lhs, echo=FALSE, tidy=TRUE, message=FALSE, warning=FALSE, eval=FALSE}

nl@experiment <- experiment(expname="world201_Beta30_50_viaje0_3_trabajo4_8",
                            outpath=outpath,
                            repetition=1,
                            tickmetrics="true",
                            idsetup="setup",
                            idgo="go",
                            runtime=365,
                            metrics=c("count personas", "nro-hospitalizados", "nro-recuperados", "nro-fallecidos" ),
                              variables = list("Horas-en-viaje" = list(min=0, max=3, qfun="qunif"),
                                               "beta" = list(min=0.30, max=0.50, qfun="qunif"),
                                               "proporcion-hospitalizados"= list(min=0.20, max=0.45,qfun="qunif"),
                                               "Horas-en-trabajo"=list(min=4, max=8, qfun="qunif")
                                               ),                            
                              constants = list("world-width" = 201,
                                               "world-height" = 201,
                                               "infectados-iniciales" = 10,
                                               "max-personas-por-casa" = 10,
                                               "max-personas-por-trabajo" = 100,
                                               "periodo-latencia"=3.6,
                                               "Proporcion-asintomaticos"=0.43,
                                               "periodo-presintomatico"=1.5,
                                               "periodo-asintomatico"= 7.0,
                                               "periodo-hospitalizacion-fallecido" = 13.2,
                                               "periodo-hospitalizacion-recuperado" = 15,
                                               "Proporcion-fallecimiento-saturada"= 0.5,
                                               "Fallecido-sin-hospitalizacion"=0.18,
                                               "Proporcion-fallecimiento-hospitalizados"=0.09,
                                               "periodo-pre-hospitalizacion"= 2.5,
                                               "capacidad-de-camas"= 10000
                                             ))

#
# Set a latin hypercubic design 
#
nl@simdesign <- simdesign_lhs(nl=nl,
                               samples=300,
                               nseeds=4,
                               precision=2)

# run in Paralell 
#
require(future)
plan(multisession)
require(tictoc)
tic()
results <- run_nl_all(nl,split = 10)
toc()
plan(sequential)
names(results)

#
# Write the output
#
setsim(nl, "simoutput") <- results 
write_simoutput(nl)
```

## Mas Simulaciones para ajuste usando Latin Hypercubic Sampling 

* Sin limitacion de camas 70000

* _Variables_: beta, Horas_en_viaje, Horas_en_trabajo, 

* Proporcion-fallecimiento-hospitalizados = 0.006  Muy Bajo!!!!!!!!!!!!!!!!!!!!!!!

```{r gen_fit_lhs_phosp_501, echo=FALSE, tidy=TRUE, message=FALSE, warning=FALSE, eval=FALSE}

nl@experiment <- experiment(expname="world201_Beta30_50_viaje0_3_trabajo2_8_501",
                            outpath=outpath,
                            repetition=1,
                            tickmetrics="true",
                            idsetup="setup",
                            idgo="go",
                            runtime=365,
                            metrics=c("count personas", "nro-hospitalizados", "nro-recuperados", "nro-fallecidos" ),
                            variables = list("Horas-en-viaje" = list(min=0, max=3, qfun="qunif"),
                                             "beta" = list(min=0.30, max=0.50, qfun="qunif"),
                                             "Horas-en-trabajo"=list(min=2, max=8, qfun="qunif")
                                             ),                            
                            constants = list("world-width" = 201,
                                             "world-height" = 201,
                                             "infectados-iniciales" = 10,
                                             "max-personas-por-casa" = 10,
                                             "max-personas-por-trabajo" = 100,
                                             "periodo-latencia"=3.6,
                                             "Proporcion-asintomaticos"=0.43,
                                             "periodo-presintomatico"=1.5,
                                             "periodo-asintomatico"= 7.0,
                                             "periodo-hospitalizacion-fallecido" = 13.2,
                                             "periodo-hospitalizacion-recuperado" = 15,
                                             "Proporcion-fallecimiento-saturada"= 0.1,
                                             "proporcion-hospitalizados"= 0.16,
                                             "Proporcion-fallecimiento-hospitalizados"=0.006,
                                             "Fallecido-sin-hospitalizacion"=0.005,
                                             "periodo-pre-hospitalizacion"= 2.5,
                                             "capacidad-de-camas"= 10000
                                             ))

                            

#
# Set a latin hypercubic design 
#
nl@simdesign <- simdesign_lhs(nl=nl,
                               samples=500,
                               nseeds=4,
                               precision=2)

# run in Paralell 
#
require(future)
plan(multisession)
require(tictoc)
tic()
results <- run_nl_all(nl,split = 20)
toc()
plan(sequential)
names(results)

#
# Write the output
#
setsim(nl, "simoutput") <- results 
write_simoutput(nl)

```

## Ajustar la tasa de mortalidad de hospitalizados 

* Los fallecimientos acumulados deben dar por debajo de las hospitalizaciones  

* Uso los rangos de parametros ajustados previamente y agrego el rango de el parametro Proporcion-fallecimiento-Hospitalizado en 0.005 - 0.09 el valor máximo es el parametro segun los Datos SISA, el minimo es el parametro segun los informes de CABA


| beta| Horas_en_viaje| Horas_en_trabajo| proporcion_hospitalizados| Proporcion_fallecimiento_hospitalizados|
|----:|--------------:|----------------:|-------------------------:|---------------------------------------:|
| 0.41|            2.0|              7.6|                      0.16|                                   0.006|
| 0.40|            2.0|              5.3|                      0.16|                                   0.006|
| 0.40|            1.7|              6.9|                      0.16|                                   0.006|
| 0.41|            2.5|              5.9|                      0.16|                                   0.006|

```{r gen_fit_lhs_fallhosp_500, echo=FALSE, tidy=TRUE, message=FALSE, warning=FALSE, eval=FALSE}

nl@experiment <- experiment(expname="world201_Beta39_42_viaje1_3_trabajo5_8_pfalhos05_9_501",
                            outpath=outpath,
                            repetition=1,
                            tickmetrics="true",
                            idsetup="setup",
                            idgo="go",
                            runtime=365,
                            metrics=c("count personas", "nro-hospitalizados", "nro-recuperados", "nro-fallecidos" ,"nro-casos-sintomaticos"),
                            variables = list("Horas-en-viaje" = list(min=1, max=3, qfun="qunif"),
                                             "beta" = list(min=0.39, max=0.42, qfun="qunif"),
                                             "Proporcion-fallecimiento-hospitalizados"=list(min=0.005, max=0.09, qfun="qunif"),
                                             "Horas-en-trabajo"=list(min=5, max=8, qfun="qunif")
                                             ),                            
                            constants = list("world-width" = 201,
                                             "world-height" = 201,
                                             "infectados-iniciales" = 10,
                                             "max-personas-por-casa" = 10,
                                             "max-personas-por-trabajo" = 100,
                                             "periodo-latencia"=3.6,
                                             "Proporcion-asintomaticos"=0.43,
                                             "periodo-presintomatico"=1.5,
                                             "periodo-asintomatico"= 7.0,
                                             "periodo-hospitalizacion-fallecido" = 13.2,
                                             "periodo-hospitalizacion-recuperado" = 15,
                                             "Proporcion-fallecimiento-saturada"= 0.1,
                                             "proporcion-hospitalizados"= 0.16,
                                             "Fallecido-sin-hospitalizacion"=0.005,
                                             "periodo-pre-hospitalizacion"= 2.5,
                                             "capacidad-de-camas"= 10000
                                             ))

                            

#
# Set a latin hypercubic design 
#
nl@simdesign <- simdesign_lhs(nl=nl,
                               samples=500,
                               nseeds=4,
                               precision=3)

# run in Paralell 
#
require(future)
plan(multisession)
require(tictoc)
tic()
results <- run_nl_all(nl,split = 20)
toc()
plan(sequential)
names(results)

#
# Write the output
#
setsim(nl, "simoutput") <- results 
write_simoutput(nl)

```


## Mas Simulaciones para ajuste usando Latin Hypercubic Sampling 

* Asumimos valores de los parametros fijos que sean compatibles con nro de hospitalizados y fallecidos

* Afinamos los parametros beta = 0.41, Solamente dejamos libres, Horas_en_viaje, Horas_en_trabajo 

* Sin limitacion de camas 70000

* _Variables_: beta, Horas_en_viaje, Horas_en_trabajo

```{r gen_fit_lhs_beta41_viaje0_3_trabajo2_9_501, echo=FALSE, tidy=TRUE, message=FALSE, warning=FALSE, eval=FALSE}

nl@experiment <- experiment(expname="world201_Beta41_viaje0_3_trabajo2_8_501",
                            outpath=outpath,
                            repetition=1,
                            tickmetrics="true",
                            idsetup="setup",
                            idgo="go",
                            runtime=365,
                            metrics=c("count personas", "nro-hospitalizados", "nro-recuperados", "nro-fallecidos","nro-casos-sintomaticos" ),
                            variables = list("Horas-en-viaje" = list(min=0, max=3, qfun="qunif"),
                                             "Horas-en-trabajo"=list(min=2, max=8, qfun="qunif")
                                             ),
                            constants = list("world-width" = 201,
                                             "world-height" = 201,
                                             "infectados-iniciales" = 10,
                                             "max-personas-por-casa" = 10,
                                             "max-personas-por-trabajo" = 100,
                                             "periodo-latencia"=3.6,
                                             "Proporcion-asintomaticos"=0.43,
                                             "periodo-presintomatico"=1.5,
                                             "periodo-asintomatico"= 7.0,
                                             "periodo-hospitalizacion-fallecido" = 13.2,
                                             "periodo-hospitalizacion-recuperado" = 15,
                                             "Proporcion-fallecimiento-saturada"= 0.15,
                                             "proporcion-hospitalizados"= 0.16,
                                             "Proporcion-fallecimiento-hospitalizados"=0.08,
                                             "Fallecido-sin-hospitalizacion"=0.005,
                                             "periodo-pre-hospitalizacion"= 2.5,
                                             "beta" = 0.41,
                                             "capacidad-de-camas"= 70000
                                             ))

#
# Set a latin hypercubic design 
#
nl@simdesign <- simdesign_lhs(nl=nl,
                               samples=500,
                               nseeds=4,
                               precision=2)

# run in Paralell 
#
require(future)
plan(multisession)
require(tictoc)
tic()
results <- run_nl_all(nl,split = 20)
toc()
plan(sequential)
names(results)

#
# Write the output
#
setsim(nl, "simoutput") <- results 
write_simoutput(nl)

```

## Mas simulaciones con libre beta y prop_fallec_hospt = 0.058

```{r gen_fit_lhs_phosp058_501, echo=FALSE, tidy=TRUE, message=FALSE, warning=FALSE, eval=FALSE}

nl@experiment <- experiment(expname="world201_Beta30_50_viaje0_3_trabajo2_8_phosp058_500",
                            outpath=outpath,
                            repetition=1,
                            tickmetrics="true",
                            idsetup="setup",
                            idgo="go",
                            runtime=365,
                            metrics=c("count personas", "nro-hospitalizados", "nro-recuperados", "nro-fallecidos","nro-casos-sintomaticos" ),
                            variables = list("Horas-en-viaje" = list(min=0, max=3, qfun="qunif"),
                                             "beta" = list(min=0.30, max=0.50, qfun="qunif"),
                                             "Horas-en-trabajo"=list(min=2, max=8, qfun="qunif")
                                             ),                            
                            constants = list("world-width" = 201,
                                             "world-height" = 201,
                                             "infectados-iniciales" = 10,
                                             "max-personas-por-casa" = 10,
                                             "max-personas-por-trabajo" = 100,
                                             "periodo-latencia"=3.6,
                                             "Proporcion-asintomaticos"=0.43,
                                             "periodo-presintomatico"=1.5,
                                             "periodo-asintomatico"= 7.0,
                                             "periodo-hospitalizacion-fallecido" = 13.2,
                                             "periodo-hospitalizacion-recuperado" = 15,
                                             "Proporcion-fallecimiento-saturada"= 0.1,
                                             "proporcion-hospitalizados"= 0.16,
                                             "Proporcion-fallecimiento-hospitalizados"=0.058,
                                             "Fallecido-sin-hospitalizacion"=0.005,
                                             "periodo-pre-hospitalizacion"= 2.5,
                                             "capacidad-de-camas"= 10000
                                             ))

                            

#
# Set a latin hypercubic design 
#
nl@simdesign <- simdesign_lhs(nl=nl,
                               samples=500,
                               nseeds=4,
                               precision=2)

# run in Paralell 
#
require(future)
plan(multisession)
require(tictoc)
tic()
results <- run_nl_all(nl,split = 20)
toc()
plan(sequential)
names(results)

#
# Write the output
#
setsim(nl, "simoutput") <- results 
write_simoutput(nl)

```

## Mas simulaciones con libre beta y prop_fallec_hospt = 0.08

```{r gen_fit_lhs_pfhosp09_500, echo=FALSE, tidy=TRUE, message=FALSE, warning=FALSE, eval=FALSE}

nl@experiment <- experiment(expname="world201_Beta30_50_viaje0_3_trabajo2_8_pfhosp09_500",
                            outpath=outpath,
                            repetition=1,
                            tickmetrics="true",
                            idsetup="setup",
                            idgo="go",
                            runtime=365,
                            metrics=c("count personas", "nro-hospitalizados", "nro-recuperados", "nro-fallecidos","nro-casos-sintomaticos" ),
                            variables = list("Horas-en-viaje" = list(min=0, max=3, qfun="qunif"),
                                             "beta" = list(min=0.30, max=0.50, qfun="qunif"),
                                             "Horas-en-trabajo"=list(min=2, max=8, qfun="qunif")
                                             ),                            
                            constants = list("world-width" = 201,
                                             "world-height" = 201,
                                             "infectados-iniciales" = 10,
                                             "max-personas-por-casa" = 10,
                                             "max-personas-por-trabajo" = 100,
                                             "periodo-latencia"=3.6,
                                             "Proporcion-asintomaticos"=0.43,
                                             "periodo-presintomatico"=1.5,
                                             "periodo-asintomatico"= 7.0,
                                             "periodo-hospitalizacion-fallecido" = 13.2,
                                             "periodo-hospitalizacion-recuperado" = 15,
                                             "Proporcion-fallecimiento-saturada"= 0.30,
                                             "Proporcion-fallecimiento-hospitalizados"=0.0925,
                                             "proporcion-hospitalizados"= 0.19,                                             
                                             "Fallecido-sin-hospitalizacion"=0.005,
                                             "periodo-pre-hospitalizacion"= 2.5,
                                             "capacidad-de-camas"= 10000
                                             ))

                            

#
# Set a latin hypercubic design 
#
nl@simdesign <- simdesign_lhs(nl=nl,
                               samples=500,
                               nseeds=5,
                               precision=2)

# run in Paralell 
#
require(future)
plan(multisession)
require(tictoc)
tic()
results <- run_nl_all(nl,split = 20)
toc()
plan(sequential)
names(results)

#
# Write the output
#
setsim(nl, "simoutput") <- results 
write_simoutput(nl)

```


## Ajuste usando los primeros 33 días

* 800x4 simulaciones en total

* Faltaria calcular nro de hospitalizados, para eliminar ajustes usando metodología de criterios multiples
@Hartig2011

```{r fit_lhs, echo=FALSE, tidy=TRUE, message=FALSE, warning=FALSE, eval=FALSE}

list.files("Simulations")

# Ajuste 1
#

# Ajuste 2 
# Parametros de ultimas simulaciones despues de acotar con simulaciones anteriores
#

res <- read_netlogo_simul("Simulations/world201_Beta39_42_viaje1_3_trabajo5_8_pfalhos05_9_500_lhs.csv",skip = 0) %>% 
                                                mutate(prop_fallecidos = nro_fallecidos / max(count_personas), 
                                                casos = nro_fallecidos+ nro_recuperados,
                                                fatalidad = nro_fallecidos / casos * 100, poblacion=max(count_personas),
                                                prop_casos=casos/poblacion,prop_camas=capacidad_de_camas/poblacion                                                            )

res6 <- read_netlogo_simul("Simulations/world201_Beta39_42_viaje1_3_trabajo5_8_pfalhos05_9_501_lhs.csv",skip = 0) %>% 
                                                mutate(prop_fallecidos = nro_fallecidos / max(count_personas), 
                                                casos = nro_fallecidos+ nro_recuperados,
                                                fatalidad = nro_fallecidos / casos * 100, poblacion=max(count_personas),
                                                prop_casos=casos/poblacion,prop_camas=capacidad_de_camas/poblacion,
                                                prop_casos_sintomaticos = nro_casos_sintomaticos/poblacion,
                                                siminputrow = max(res1$siminputrow) +  siminputrow)
                                                


# Parametros simulaciones mas acotadas 
#
res3 <- read_netlogo_simul("Simulations/world201_Beta41_viaje0_3_trabajo2_8_lhs.csv",skip = 0) %>% 
                                                mutate(prop_fallecidos = nro_fallecidos / max(count_personas), 
                                                casos = nro_fallecidos+ nro_recuperados,
                                                fatalidad = nro_fallecidos / casos * 100, poblacion=max(count_personas),
                                                prop_casos=casos/poblacion,prop_camas=capacidad_de_camas/poblacion,
                                                prop_casos_sintomaticos = nro_casos_sintomaticos/poblacion,
                                                siminputrow = max(res6$siminputrow) +  siminputrow)

res7 <- read_netlogo_simul("Simulations/world201_Beta41_viaje0_3_trabajo2_8_501_lhs.csv",skip = 0) %>% 
                                                mutate(prop_fallecidos = nro_fallecidos / max(count_personas), 
                                                casos = nro_fallecidos+ nro_recuperados,
                                                fatalidad = nro_fallecidos / casos * 100, poblacion=max(count_personas),
                                                prop_casos=casos/poblacion,prop_camas=capacidad_de_camas/poblacion,
                                                prop_casos_sintomaticos = nro_casos_sintomaticos/poblacion,
                                                siminputrow = max(res3$siminputrow) +  siminputrow)

# Parametros simulaciones mas acotadas 
#
res4 <- read_netlogo_simul("Simulations/world201_Beta30_50_viaje0_3_trabajo2_8_phosp08_lhs.csv",skip = 0) %>% 
                                                mutate(prop_fallecidos = nro_fallecidos / max(count_personas), 
                                                casos = nro_fallecidos+ nro_recuperados,
                                                fatalidad = nro_fallecidos / casos * 100, poblacion=max(count_personas),
                                                prop_casos=casos/poblacion,prop_camas=capacidad_de_camas/poblacion,
                                                siminputrow = max(res7$siminputrow) +  siminputrow)

res5 <- read_netlogo_simul("Simulations/world201_Beta30_50_viaje0_3_trabajo2_8_phosp08_500_lhs.csv",skip = 0) %>% 
                                                mutate(prop_fallecidos = nro_fallecidos / max(count_personas), 
                                                casos = nro_fallecidos+ nro_recuperados,
                                                fatalidad = nro_fallecidos / casos * 100, poblacion=max(count_personas),
                                                prop_casos=casos/poblacion,prop_camas=capacidad_de_camas/poblacion,
                                                siminputrow = max(res4$siminputrow) +  siminputrow)


res8 <- read_netlogo_simul("Simulations/world201_Beta30_50_viaje0_3_trabajo2_8_phosp058_500_lhs.csv",skip = 0) %>% 
                                                mutate(prop_fallecidos = nro_fallecidos / max(count_personas), 
                                                casos = nro_fallecidos+ nro_recuperados,
                                                fatalidad = nro_fallecidos / casos * 100, poblacion=max(count_personas),
                                                prop_casos=casos/poblacion,prop_camas=capacidad_de_camas/poblacion,
                                                prop_casos_sintomaticos = nro_casos_sintomaticos/poblacion,
                                                siminputrow = max(res4$siminputrow) +  siminputrow)



res <- read_netlogo_simul("Simulations/world201_Beta30_50_viaje0_3_trabajo2_8_pfhosp09_500_lhs.csv",skip = 0) %>% 
                                                mutate(prop_fallecidos = nro_fallecidos / max(count_personas), 
                                                casos = nro_fallecidos+ nro_recuperados,
                                                fatalidad = nro_fallecidos / casos * 100, poblacion=max(count_personas),
                                                prop_casos=casos/poblacion,prop_camas=capacidad_de_camas/poblacion,
                                                prop_casos_sintomaticos = nro_casos_sintomaticos/poblacion) #,
                                                siminputrow = max(res4$siminputrow) +  siminputrow)

res <- bind_rows(res,res6,res3,res7,res4,res5,res8)
rm(res1,res2,res3,res4,res5,res6,res7,res8)

#
# Ajuste por suma de cuadrados, aqui tambien variamos la fecha de inicio de la epidemia
#

# Para que no se corran las fechas de ajuste que son relativas al ultimo dia de los datos
#
df <- dff %>% filter(fecha <=  "2020-06-23")

#
# Tomo despues de los primeros 20 dias hasta el ultimo dia para determinar el inicio de la epidemia
#
# vec_sumsqr <- lapply( seq_len(20),function(x){ fit_ariadnaNL_simulations(df,30,0,res,pob_CABA,x)$fit %>% distinct(ssq)})
# df_sumsqr <- do.call("rbind", vec_sumsqr)
# which.min(df_sumsqr$ssq)

#
# Ajustando los primeros 33 dias
#
fit <- fit_ariadnaNL_simulations(df,0,80,res,pob_CABA,0,100) 

fit$fit %>% distinct(beta,Horas_en_viaje,Horas_en_trabajo,Fallecido_sin_hospitalizacion,proporcion_hospitalizados,Proporcion_fallecimiento_hospitalizados,ssq)

#
# fecha límite del ajuste
#
fec_lim <- fit$fec_lim
fec_min <- fit$fec_min
fit <- fit$fit #%>%  mutate(fallecidos_dia = fallecidos_pred -lag(fallecidos_pred), hospitalizados_pred=nro_hospitalizados/poblacion*pob_CABA)

#
# Selecciona el rango de hospitalizados de una fecha 
#
sel_fit <- fit  %>% filter(fecha == '2020-06-28', hospitalizados_pred > (4101 *.8)  & hospitalizados_pred < (4101 *1.2)) %>% distinct(beta,Horas_en_viaje,Horas_en_trabajo,proporcion_hospitalizados,Proporcion_fallecimiento_hospitalizados,ssq,siminputrow)
nrow(sel_fit)
#
# Ahora supongo que se trabajaba casi normalmente tomo el maximo de nro de horas 
#
#fit <- fit  %>% filter( siminputrow %in% sel_fit$siminputrow)

sel_fit <- sel_fit  %>% filter(Horas_en_trabajo>6, Horas_en_viaje>2) %>% distinct(beta,Horas_en_viaje,Horas_en_trabajo,proporcion_hospitalizados,Proporcion_fallecimiento_hospitalizados,ssq,siminputrow)
nrow(sel_fit)

#sel_fit <- sel_fit %>% filter(ssq==min(ssq))
#nrow(sel_fit)

fit <- semi_join(fit,sel_fit)

#fit <- fit  %>% filter( siminputrow %in% sel_fit$siminputrow, beta == sel_fit$beta)

fit  %>% filter(fecha == '2020-06-28') %>% select( hospitalizados_pred,beta,Horas_en_trabajo,siminputrow) %>% arrange(desc(hospitalizados_pred))
fit %>% distinct(beta,Horas_en_viaje,Horas_en_trabajo,Proporcion_fallecimiento_hospitalizados,proporcion_hospitalizados,ssq)

# Guarda parametros
#
params <- fit %>% distinct(beta,Horas_en_viaje,Horas_en_trabajo,poblacion,world_width,Proporcion_fallecimiento_hospitalizados,proporcion_hospitalizados,Fallecido_sin_hospitalizacion,ssq) %>% mutate(periodo_fit="0-33", fec_min=fec_min,fec_max=fec_lim, lugar="CABA")


#
# Para los casos habria que tomar de la misma manera que los calculamos en el modelo como fallecidos+recuperados!!!!!!!!!!!!!
#
fitm <- plot_ajustes(fit,dff,"CABA")
result <- resultados_fit( fitm) %>% mutate(lugar="CABA",periodo_fit="0-33")
params %>% filter(periodo_fit=="0-33") %>% mutate( beta_hi=quantile(beta,.75),beta_lo=quantile(beta,.25)) %>% distinct(beta_hi,beta_lo)

```


Ajustando por los primeros 30 Dias de epidemia y seleccionando los primeros 100 que ajustan segun suma de cuadrados y que tienen mas de 7 Horas en el trabajo y mas de 1 hora de viaje y el nro hospitalizados en el rango de los datos. El nro. de fallecidos es un poco mas bajo,quizas la mortalidad es muy baja, el nro. de casos totales es un poco mas alto.

## Ajuste usando el rango de 33-63 días


```{r fit_lhs33-66, echo=FALSE, tidy=TRUE, message=FALSE, warning=FALSE, eval=FALSE}

#
# Ajustando del 33-63 dias
#
fit <- fit_ariadnaNL_simulations(df,33,50,res,pob_CABA,0,100) 

fit$fit %>% distinct(beta,Horas_en_viaje,Horas_en_trabajo,Fallecido_sin_hospitalizacion,proporcion_hospitalizados,Proporcion_fallecimiento_hospitalizados,ssq)

#
# fecha límite del ajuste
#
fec_lim <- fit$fec_lim
fec_min <- fit$fec_min
fit <- fit$fit # %>%  mutate(fallecidos_dia = fallecidos_pred -lag(fallecidos_pred), hospitalizados_pred=nro_hospitalizados/poblacion*pob_CABA)

#
# Filtro por la cantidad de hospitalizados en una fecha en CABA
#
sel_fit <- fit  %>% filter(fecha == '2020-06-28', hospitalizados_pred > (4101 *.8)  & hospitalizados_pred < (4101 *1.2)) %>% distinct(beta,Horas_en_viaje,Horas_en_trabajo,proporcion_hospitalizados,Proporcion_fallecimiento_hospitalizados,ssq,siminputrow)
nrow(sel_fit)

#
# Tomo el beta en el rango ajustado antes 
#
#sel_fit <- sel_fit  %>% filter(beta >= 0.4, beta<=0.414) %>% distinct(beta,Horas_en_viaje,Horas_en_trabajo,proporcion_hospitalizados,Proporcion_fallecimiento_hospitalizados,ssq,siminputrow)
#nrow(sel_fit)

sel_fit <- sel_fit %>% filter(ssq==min(ssq))

fit <- fit  %>% filter( siminputrow %in% sel_fit$siminputrow)

fit  %>% filter(fecha == '2020-06-28') %>% select( hospitalizados_pred)

fit %>% distinct(beta,Horas_en_viaje,Horas_en_trabajo,proporcion_hospitalizados,Proporcion_fallecimiento_hospitalizados,Fallecido_sin_hospitalizacion,ssq)

#
# Guarda parametros
#
params <- bind_rows(params, fit %>%
                      distinct(beta,Horas_en_viaje,Horas_en_trabajo,poblacion,world_width,Proporcion_fallecimiento_hospitalizados,proporcion_hospitalizados,Fallecido_sin_hospitalizacion,ssq) %>% 
                      mutate(periodo_fit="33-63", fec_min=fec_min,fec_max=fec_lim,lugar="CABA"))

fitm <- plot_ajustes(fit,dff,"CABA")
result <- bind_rows(result, resultados_fit( fitm) %>% mutate(lugar="CABA",periodo_fit="33-63"))
```

Ajusta con el rango de nro de hospitalizados observado, selecciono el beta mas parecido al anterior


Al 27/6 las camas ocupadas en caba en el sistema público: 220,717,3005 = 3942, Ver archivo en Data

## Ajuste usando el rango de 63-93 días

```{r fit_lhs63-93, echo=FALSE, tidy=TRUE, message=FALSE, warning=FALSE, eval=FALSE}

#
# Ajustando del 63-93 dias
#
fit <- fit_ariadnaNL_simulations(df,63,20,res,pob_CABA,0,100) 

fit$fit %>% distinct(beta,Horas_en_viaje,Horas_en_trabajo,Fallecido_sin_hospitalizacion,proporcion_hospitalizados,Proporcion_fallecimiento_hospitalizados,ssq)

#
# fecha límite del ajuste
#
fec_lim <- fit$fec_lim
fec_min <- fit$fec_min
fit <- fit$fit #%>%  mutate(fallecidos_dia = fallecidos_pred -lag(fallecidos_pred), hospitalizados_pred=nro_hospitalizados/poblacion*pob_CABA) 

sel_fit <- fit  %>% filter(fecha == '2020-06-28', hospitalizados_pred > (4101 *.8)  & hospitalizados_pred < (4101 *1.2)) %>% distinct(beta,Horas_en_viaje,Horas_en_trabajo,proporcion_hospitalizados,Proporcion_fallecimiento_hospitalizados,ssq,siminputrow)
nrow(sel_fit)

#
# Selecciono en el rango mas parecido al inicial
#
#sel_fit <- sel_fit  %>% filter(beta >= 0.4, beta <=0.414) %>% distinct(beta,Horas_en_viaje,Horas_en_trabajo,proporcion_hospitalizados,Proporcion_fallecimiento_hospitalizados,ssq,siminputrow)
#nrow(sel_fit)
sel_fit <- sel_fit %>% filter(ssq==min(ssq))

fit <- fit  %>% filter( siminputrow %in% sel_fit$siminputrow)

fit %>% distinct(beta,Horas_en_viaje,Horas_en_trabajo,proporcion_hospitalizados,Proporcion_fallecimiento_hospitalizados,Fallecido_sin_hospitalizacion,ssq)

#
# Guarda parametros
#
params <- bind_rows(params, fit %>% 
                      distinct(beta,Horas_en_viaje,Horas_en_trabajo,poblacion,world_width,Proporcion_fallecimiento_hospitalizados,proporcion_hospitalizados,Fallecido_sin_hospitalizacion,ssq) %>% 
                      mutate(periodo_fit="63-93", fec_min=fec_min,fec_max=fec_lim,lugar="CABA1000"))

fitm <- plot_ajustes(fit,dff,"CABA")
result <- bind_rows(result, resultados_fit( fitm) %>% mutate(lugar="CABA",periodo_fit="63-93"))

```

## Ajuste despues de los primeros 93-121 días 06/06 hasta 1/07 

```{r fit_lhs93-121, echo=FALSE, tidy=TRUE, message=FALSE, warning=FALSE, eval=FALSE}

df <- dff %>% filter(fecha <=  "2020-07-01")

#
# Ajustando del 63-93 dias
#
fit <- fit_ariadnaNL_simulations(df,93,0,res,pob_CABA,0,100) 

fit$fit %>% distinct(beta,Horas_en_viaje,Horas_en_trabajo,proporcion_hospitalizados,Proporcion_fallecimiento_hospitalizados,ssq)


#
# fecha límite del ajuste
#
fec_lim <- fit$fec_lim
fec_min <- fit$fec_min
fit <- fit$fit #%>%  mutate(fallecidos_dia = fallecidos_pred -lag(fallecidos_pred), hospitalizados_pred=nro_hospitalizados/poblacion*pob_CABA) 

#
# Filtro por la cantidad de hospitalizados en una fecha en CABA
#

fit  %>% filter(fecha == '2020-06-28') %>% select( hospitalizados_pred,beta)
sel_fit <- fit  %>% filter(fecha == '2020-06-28', hospitalizados_pred > (4101 *.8)  & hospitalizados_pred < (4101 *1.2)) %>% distinct(beta,Horas_en_viaje,Horas_en_trabajo,proporcion_hospitalizados,Proporcion_fallecimiento_hospitalizados,ssq,siminputrow)
nrow(sel_fit)

#sel_fit <- sel_fit  %>% filter(beta >= 0.4, beta<=0.414) %>% distinct(beta,Horas_en_viaje,Horas_en_trabajo,proporcion_hospitalizados,Proporcion_fallecimiento_hospitalizados,ssq,siminputrow)
#nrow(sel_fit)

sel_fit <- sel_fit %>% top_n(-1,ssq)

fit <- fit  %>% filter( siminputrow %in% sel_fit$siminputrow)

# Selecciono el que tiene nro mas alto de hospitalizaciones
#
#fit <- fit  %>% filter( siminputrow == sel_fit$siminputrow)

#fit <- fit %>% filter(Horas_en_trabajo<5, beta>0.37) 
fit %>% distinct(beta,Horas_en_viaje,Horas_en_trabajo,proporcion_hospitalizados,Proporcion_fallecimiento_hospitalizados,Fallecido_sin_hospitalizacion,ssq)


#
# Guarda parametros
#
params <- bind_rows(params, fit %>% 
                      distinct(beta,Horas_en_viaje,Horas_en_trabajo,poblacion,world_width,Proporcion_fallecimiento_hospitalizados,proporcion_hospitalizados,Fallecido_sin_hospitalizacion,ssq) %>% mutate(periodo_fit="93-121", fec_min=fec_min,fec_max=fec_lim,lugar="CABA"))


fitm <- plot_ajustes(fit,dff,"CABA")
result <- bind_rows(result, resultados_fit( fitm) %>% mutate(lugar="CABA",periodo_fit="93-121"))

```

## Ajuste despues de los primeros 121-139 días 01/07 hasta 19/07 

```{r fit_lhs121-139, echo=FALSE, tidy=TRUE, message=FALSE, warning=FALSE, eval=FALSE}

df <- dff %>% filter(fecha <=  "2020-07-19")

#
# Ajustando del 63-93 dias
#
fit <- fit_ariadnaNL_simulations(df,121,0,res,pob_CABA,0,100) 

fit$fit %>% distinct(beta,Horas_en_viaje,Horas_en_trabajo,proporcion_hospitalizados,Proporcion_fallecimiento_hospitalizados,ssq)


#
# fecha límite del ajuste
#
fec_lim <- fit$fec_lim
fec_min <- fit$fec_min
fit <- fit$fit #%>%  mutate(fallecidos_dia = fallecidos_pred -lag(fallecidos_pred), hospitalizados_pred=nro_hospitalizados/poblacion*pob_CABA) 

#
# Filtro por la cantidad de hospitalizados en una fecha en CABA
#

fit  %>% filter(fecha == '2020-06-28') %>% select( hospitalizados_pred,beta)
sel_fit <- fit  %>% filter(fecha == '2020-06-28', hospitalizados_pred > (4101 *.8)  & hospitalizados_pred < (4101 *1.2)) %>% distinct(beta,Horas_en_viaje,Horas_en_trabajo,proporcion_hospitalizados,Proporcion_fallecimiento_hospitalizados,ssq,siminputrow)
nrow(sel_fit)

#sel_fit <- sel_fit  %>% filter(beta >= 0.4, beta<=0.414) %>% distinct(beta,Horas_en_viaje,Horas_en_trabajo,proporcion_hospitalizados,Proporcion_fallecimiento_hospitalizados,ssq,siminputrow)
#nrow(sel_fit)

sel_fit <- sel_fit %>% top_n(-1,ssq)

fit <- fit  %>% filter( siminputrow %in% sel_fit$siminputrow)

# Selecciono el que tiene nro mas alto de hospitalizaciones
#
#fit <- fit  %>% filter( siminputrow == sel_fit$siminputrow)

#fit <- fit %>% filter(Horas_en_trabajo<5, beta>0.37) 
fit %>% distinct(beta,Horas_en_viaje,Horas_en_trabajo,proporcion_hospitalizados,Proporcion_fallecimiento_hospitalizados,Fallecido_sin_hospitalizacion,ssq)


#
# Guarda parametros
#
params <- bind_rows(params, fit %>% 
                      distinct(beta,Horas_en_viaje,Horas_en_trabajo,poblacion,world_width,Proporcion_fallecimiento_hospitalizados,proporcion_hospitalizados,Fallecido_sin_hospitalizacion,ssq) %>% mutate(periodo_fit="121-139", fec_min=fec_min,fec_max=fec_lim,lugar="CABA"))


fitm <- plot_ajustes(fit,dff,"CABA")
result <- bind_rows(result, resultados_fit( fitm) %>% mutate(lugar="CABA",periodo_fit="121-139"))

ggplot(params, aes(beta,Horas_en_viaje,colour=periodo_fit)) + geom_point() + scale_color_viridis_d(name="Período\nAjuste") +
  xlab("Tasa de infección (beta)") + ylab("Horas de viaje")

ggplot(params, aes(beta,Horas_en_trabajo,colour=periodo_fit)) + geom_point() + scale_color_viridis_d(name="Período\nAjuste") +
  xlab("Tasa de infección (beta)") + ylab("Horas de trabajo")

ggplot(params, aes(beta,Proporcion_fallecimiento_hospitalizados,colour=periodo_fit)) + geom_point() + scale_color_viridis_d(name="Período\nAjuste") +
  xlab("Tasa de infección (beta)") + ylab("Proporcion Hospitalizados")

params <- params %>% mutate( lugar = "CABA09")

knitr::kable(params %>% group_by(periodo_fit) %>%  select(-poblacion,-world_width) %>% summarise_if(is.numeric,mean), digits = 3)


knitr::kable(result %>% select(lugar, periodo_fit, everything()) , digits = 0)

#
# Guardar set de parametros en archivo
#
params1 <- readRDS("Simulations/fitted_params.rds")
params <- bind_rows(params1,params)
saveRDS(params,"Simulations/fitted_params.rds")


```

* Parametros ajustados (Total)

|periodo_fit |  beta| Horas_en_viaje| Horas_en_trabajo| Proporcion_fallecimiento_hospitalizados| proporcion_hospitalizados| Fallecido_sin_hospitalizacion| ssq|
|:-----------|-----:|--------------:|----------------:|---------------------------------------:|-------------------------:|-----------------------------:|---:|
|0-33        | 0.414|          2.608|            7.643|                                   0.076|                      0.16|                         0.005|   0|
|33-63       | 0.440|          1.600|            7.870|                                   0.080|                      0.16|                         0.005|   0|
|63-93       | 0.407|          1.553|            5.313|                                   0.088|                      0.16|                         0.005|   0|
|93-121      | 0.408|          2.356|            5.129|                                   0.070|                      0.16|                         0.005|   0|
|121-139     | 0.397|          1.984|            5.293|                                   0.059|                      0.16|                         0.005|   0|

|lugar |periodo_fit | hospitalizados_pred| hospitalizados_sd|  uti| uti_sd|hosp_fecha_min |hosp_fecha_max | fallecidos_pred| fallecidos_sd| casos_pred| casos_sd| casos_dia|casos_fecha_min |casos_fecha_max |
|:-----|:-----------|-------------------:|-----------------:|----:|------:|:--------------|:--------------|---------------:|-------------:|----------:|--------:|---------:|:---------------|:---------------|
|CABA  |0-33        |               28399|              6453| 2840|    645|2020-08-24     |2020-09-02     |           19967|          2140|    1961427|    76156|     20355|2020-08-19      |2020-08-29      |
|CABA  |33-63       |               31674|              6249| 3167|    625|2020-08-23     |2020-09-02     |           22387|           623|    2070546|     6122|     23469|2020-08-19      |2020-08-29      |
|CABA  |63-93       |               23444|              1017| 2344|    102|2020-09-20     |2020-10-01     |           19881|           152|    1787694|    16780|     17066|2020-09-16      |2020-09-28      |
|CABA  |93-121      |               27668|              1334| 2767|    133|2020-09-08     |2020-09-17     |           17376|           560|    1864454|    15587|     20015|2020-09-01      |2020-09-20      |
|CABA  |121-139     |               24216|               878| 2422|     88|2020-09-27     |2020-10-06     |           14960|           371|    1761137|    29474|     17294|2020-09-18      |2020-10-01      |


* Parametros Ajustados con proporción de fallecidos = 0.0925 proporcion hospitalizados = 0.19 

| periodo_fit | beta | Horas_en_viaje | Horas_en_trabajo | Proporcion_fallecimiento_hospitalizados | proporcion_hospitalizados | Fallecido_sin_hospitalizacion | ssq |
|:----------- | ----:| --------------:| ----------------:| ---------------------------------------:| -------------------------:| -----------------------------:| ---:|
| 0-33        | 0.37 |           2.06 |             6.20 |                                   0.092 |                      0.19 |                         0.005 |   0 |
| 33-63       | 0.45 |           1.40 |             3.57 |                                   0.092 |                      0.19 |                         0.005 |   0 |
| 63-93       | 0.42 |           2.92 |             2.13 |                                   0.092 |                      0.19 |                         0.005 |   0 |
| 93-121      | 0.46 |           0.43 |             5.03 |                                   0.092 |                      0.19 |                         0.005 |   0 |
| 121-139     | 0.41 |           2.74 |             2.11 |                                   0.092 |                      0.19 |                         0.005 |   0 |

|lugar |periodo_fit | hospitalizados_pred| hospitalizados_sd|  uti| uti_sd|hosp_fecha_min |hosp_fecha_max | fallecidos_pred| fallecidos_sd| casos_pred| casos_sd| casos_dia|casos_fecha_min |casos_fecha_max |
|:-----|:-----------|-------------------:|-----------------:|----:|------:|:--------------|:--------------|---------------:|-------------:|----------:|--------:|---------:|:---------------|:---------------|
|CABA  |0-33        |               17250|              9898| 1725|    990|2020-09-28     |2020-10-08     |           16655|          9331|    1275044|   712799|     10497|2020-09-22      |2020-10-10      |
|CABA  |33-63       |               29046|              1725| 2905|    172|2020-09-20     |2020-09-29     |           25331|           875|    1865175|     9607|     17518|2020-09-14      |2020-09-27      |
|CABA  |63-93       |               24913|              1822| 2491|    182|2020-09-27     |2020-10-06     |           23225|           359|    1718794|    25369|     15167|2020-09-16      |2020-10-04      |
|CABA  |93-121      |               31666|              1920| 3167|    192|2020-09-21     |2020-10-02     |           26145|           490|    1935206|     9783|     19078|2020-09-20      |2020-10-03      |
|CABA  |121-139     |               19847|              2937| 1985|    294|2020-10-10     |2020-10-21     |           21251|           738|    1586102|    31392|     12195|2020-10-11      |2020-10-30      | 


## Simulaciones usando parametros ajustados para calcular intervalos de confianza  


* _Variables_: beta, Horas_en_viaje, Horas_en_trabajo

* Con limitacion de camas 357 

* Cantidad equivalente de camas para la poblacion del modelo 150000 - 148186
      
      - UTI CABA segun chequeado  = 1027/pob_CABA*148186 = 53
      
    * Calculado segun gobierno al 11/08
      - Graves TOTAL = 298/.6622 = 450
      - Moderados TOTAL = 779/.5193 = 1500
      - Leves TOTAL =  2119/.4238 = 5000
      - TOTAL de camas 6950 = equivalente 6950/pob_CABA*148186 = 357

```{r gen_fited_sim_pfhosp09, echo=FALSE, tidy=TRUE, message=FALSE, warning=FALSE, eval=TRUE}

nl@experiment <- experiment(expname="world201_Beta37_46_viaje3_0_trabaj2_6_pfhosp09",
                            outpath=outpath,
                            repetition=1,
                            tickmetrics="true",
                            idsetup="setup",
                            idgo="go",
                            runtime=365,
                            metrics=c("count personas", "nro-hospitalizados", "nro-recuperados", "nro-fallecidos","nro-casos-sintomaticos" ),
                            variables = list("beta" = list(values=c(0.37,0.45,0.42,0.46,0.41)),
                                             "Horas-en-viaje" = list(values=c(2.06,1.40,2.92,0.43,2.74)),
                                             "Horas-en-trabajo"=list(values=c(6.20,3.57,2.13,5.03,2.11))
                                             ),
                            constants = list("world-width" = 201,
                                             "world-height" = 201,
                                             "infectados-iniciales" = 10,
                                             "max-personas-por-casa" = 10,
                                             "max-personas-por-trabajo" = 100,
                                             "periodo-latencia"=3.6,
                                             "Proporcion-asintomaticos"=0.43,
                                             "periodo-presintomatico"=1.5,
                                             "periodo-asintomatico"= 7.0,
                                             "periodo-hospitalizacion-fallecido" = 13.2,
                                             "periodo-hospitalizacion-recuperado" = 15,
                                             "Proporcion-fallecimiento-saturada"= 0.30,
                                             "proporcion-hospitalizados"= 0.19,
                                             "Proporcion-fallecimiento-hospitalizados"=0.092,
                                             "Fallecido-sin-hospitalizacion"=0.005,
                                             "periodo-pre-hospitalizacion"= 2.5,
                                             "capacidad-de-camas"= 357
                                             ))

#
# Set a distinct design 
#
nl@simdesign <- simdesign_distinct(nl=nl,
                                   nseeds=100)

# run in Paralell 
#
require(future)
plan(multisession)
require(tictoc)
tic()
results <- run_nl_all(nl,split = 5)
toc()
plan(sequential)
names(results)

#
# Write the output
#
setsim(nl, "simoutput") <- results 
write_simoutput(nl)
```




## Simulaciones usando parametros ajustados entre 0-33 dias para calcular intervalos de confianza  

* Sin limitacion de camas 70000

* _Variables_: beta, Horas_en_viaje, poblacion

```{r gen_fited_sim41, echo=FALSE, tidy=TRUE, message=FALSE, warning=FALSE, eval=FALSE}

nl@experiment <- experiment(expname="world201_Beta41_viaje1_2_trabaj4_75_pfhosp58",
                            outpath=outpath,
                            repetition=1,
                            tickmetrics="true",
                            idsetup="setup",
                            idgo="go",
                            runtime=365,
                            metrics=c("count personas", "nro-hospitalizados", "nro-recuperados", "nro-fallecidos","nro-casos-sintomaticos" ),
                            variables = list("beta" = list(values=c(0.41,0.41,0.41,0.41)),
                                             "Horas-en-trabajo"=list(values=c(7.5,6,5,4)),
                                             "Horas-en-viaje" = list(values=c(2.4,1,2,1)),
                              
                                             ),
                            constants = list("world-width" = 201,
                                             "world-height" = 201,
                                             "infectados-iniciales" = 10,
                                             "max-personas-por-casa" = 10,
                                             "max-personas-por-trabajo" = 100,
                                             "periodo-latencia"=3.6,
                                             "Proporcion-asintomaticos"=0.43,
                                             "periodo-presintomatico"=1.5,
                                             "periodo-asintomatico"= 7.0,
                                             "periodo-hospitalizacion-fallecido" = 13.2,
                                             "periodo-hospitalizacion-recuperado" = 15,
                                             "Proporcion-fallecimiento-saturada"= 0.30,
                                             "Proporcion-fallecimiento-hospitalizados"=0.0925,
                                             "proporcion-hospitalizados"= 0.19,
                                             "Fallecido-sin-hospitalizacion"=0.005,
                                             "periodo-pre-hospitalizacion"= 2.5,
                                             "capacidad-de-camas"= 70000
                                             ))

#
# Set a distinct design 
#
nl@simdesign <- simdesign_distinct(nl=nl,
                                   nseeds=100)

# run in Paralell 
#
require(future)
plan(multisession)
require(tictoc)
tic()
results <- run_nl_all(nl,split = 4)
toc()
plan(sequential)
names(results)

#
# Write the output
#
setsim(nl, "simoutput") <- results 
write_simoutput(nl)
```

## Leer simulaciones de parametros ajustados calcular SD 

```{r fitted_sims, echo=FALSE, tidy=TRUE, message=FALSE, warning=FALSE, eval=FALSE}

list.files("Simulations")

res <- read_netlogo_simul("Simulations/world201_Beta37_46_viaje3_0_trabaj2_6_pfhosp09_distinct.csv",skip = 0) %>% 
                                                mutate(prop_fallecidos = nro_fallecidos / max(count_personas), 
                                                casos = nro_fallecidos+ nro_recuperados, 
                                                fatalidad = nro_fallecidos / casos * 100, poblacion=max(count_personas),
                                                prop_casos=casos/poblacion,prop_camas=capacidad_de_camas/poblacion, 
                                                prop_casos_sintomaticos = nro_casos_sintomaticos/poblacion)

# Para que no se corran las fechas de ajuste que son relativas al ultimo dia de los datos
#
df <- dff %>% filter(fecha <=  "2020-06-23")

fit <- fit_ariadnaNL_simulations(df,33,50,res,pob_CABA,0,7) 

fit$fit %>% distinct(beta,Horas_en_viaje,Horas_en_trabajo,proporcion_hospitalizados,Proporcion_fallecimiento_hospitalizados,siminputrow)

knitr::kable(fit$fit %>% distinct(beta,Horas_en_viaje,Horas_en_trabajo,proporcion_hospitalizados,Proporcion_fallecimiento_hospitalizados))

#
# fecha límite del ajuste
#
fit <- fit$fit %>%  mutate(fallecidos_dia = fallecidos_pred -lag(fallecidos_pred), hospitalizados_pred=nro_hospitalizados/poblacion*pob_CABA)

#
# Filtro el primer set 
#
fec_lim <-ymd("2020-03-02")
fec_min <-ymd("2020-04-04")
fit1 <- fit  %>% filter(siminputrow == 1 ) 
fit1 %>% distinct(beta,Horas_en_viaje,Horas_en_trabajo,proporcion_hospitalizados,Proporcion_fallecimiento_hospitalizados,siminputrow)

fitm <- plot_ajustes_CI(fit1,dff, "CABA")
result <- resultados_fit( fitm) %>% mutate(lugar="CABA",periodo_fit="121-139")

#
# Filtro el segundo set 93-121
#
fec_lim <-ymd("2020-05-04")  
fec_min <-ymd("2020-04-04")

fit1 <- fit  %>% filter(siminputrow == 2 ) 
fit1 %>% distinct(beta,Horas_en_viaje,Horas_en_trabajo,proporcion_hospitalizados,Proporcion_fallecimiento_hospitalizados,siminputrow)

fitm <- plot_ajustes_CI(fit1,dff, "CABA")
result <- bind_rows(result,resultados_fit( fitm) %>% mutate(lugar="CABA",periodo_fit="93-121"))

#
# Filtro el 3ro set 63-93
#
fec_lim <-ymd("2020-06-03")  
fec_min <-ymd("2020-05-04")


fit1 <- fit  %>% filter(siminputrow == 3 ) 
fit1 %>% distinct(beta,Horas_en_viaje,Horas_en_trabajo,proporcion_hospitalizados,Proporcion_fallecimiento_hospitalizados,siminputrow)

fitm <- plot_ajustes_CI(fit1,dff, "CABA")
result <- bind_rows(result,resultados_fit( fitm) %>% mutate(lugar="CABA",periodo_fit="63-93"))



#
# Filtro el 4ro set 33-63
#
fec_lim <-ymd("2020-07-01")  
fec_min <-ymd("2020-06-03")

fit1 <- fit  %>% filter(siminputrow == 4 ) 
fit1 %>% distinct(beta,Horas_en_viaje,Horas_en_trabajo,proporcion_hospitalizados,Proporcion_fallecimiento_hospitalizados,siminputrow)

fitm <- plot_ajustes_CI(fit1,dff, "CABA")
result <- bind_rows(result,resultados_fit( fitm) %>% mutate(lugar="CABA",periodo_fit="33-63"))


# Filtro el 5to set
#
fec_lim <-ymd("2020-07-19")  
fec_min <-ymd("2020-07-01")
fit1 <- fit  %>% filter(siminputrow == 5 ) 
fit1 %>% distinct(beta,Horas_en_viaje,Horas_en_trabajo,proporcion_hospitalizados,Proporcion_fallecimiento_hospitalizados,siminputrow)

fitm <- plot_ajustes_CI(fit1,dff, "CABA")
result <- bind_rows(result,resultados_fit( fitm) %>% mutate(lugar="CABA",periodo_fit="121-139"))


knitr::kable(result %>% select(lugar, periodo_fit, everything()) , digits = 0)
plot_escenarios_CI(fit,dff, "Ajuste_CABA",1027,TRUE)

```

* De este Set de parametros ajustados se podría decir que el set 4 anda bien para los primeros 33-63 dias, luego el set 1 de 63 - 139

## Leer simulaciones de parametros ajustados  0-33 dias con escenarios  

```{r fitted_sims0-33, echo=FALSE, tidy=TRUE, message=FALSE, warning=FALSE, eval=FALSE}

list.files("Simulations")
res <- read_netlogo_simul("Simulations/world201_Beta41_viaje1_2_trabaj4_75_pfhosp58_distinct.csv",skip = 0) %>% 
                                                mutate(prop_fallecidos = nro_fallecidos / max(count_personas), 
                                                casos = nro_fallecidos+ nro_recuperados, 
                                                fatalidad = nro_fallecidos / casos * 100, poblacion=max(count_personas),
                                                prop_casos=casos/poblacion,prop_camas=capacidad_de_camas/poblacion, 
                                                prop_casos_sintomaticos = nro_casos_sintomaticos/poblacion)

res <- read_netlogo_simul("Simulations/world201_Beta405_viaje1_2_trabaj51_78_pfhosp58_distinct.csv",skip = 0) %>% 
                                                mutate(prop_fallecidos = nro_fallecidos / max(count_personas), 
                                                casos = nro_fallecidos+ nro_recuperados, 
                                                fatalidad = nro_fallecidos / casos * 100, poblacion=max(count_personas),
                                                prop_casos=casos/poblacion,prop_camas=capacidad_de_camas/poblacion, 
                                                prop_casos_sintomaticos = nro_casos_sintomaticos/poblacion)

# Para que no se corran las fechas de ajuste que son relativas al ultimo dia de los datos
#
df <- dff %>% filter(fecha <=  "2020-06-23")

fit <- fit_ariadnaNL_simulations(df,33,50,res,pob_CABA,0,7) 

fit$fit %>% distinct(beta,Horas_en_viaje,Horas_en_trabajo,proporcion_hospitalizados,Proporcion_fallecimiento_hospitalizados,siminputrow)

knitr::kable(fit$fit %>% distinct(beta,Horas_en_viaje,Horas_en_trabajo,proporcion_hospitalizados,Proporcion_fallecimiento_hospitalizados))

#
# fecha límite del ajuste
#
fec_lim <-ymd("2020-04-04")  
fec_min <-ymd("2020-03-02")
fit <- fit$fit %>%  mutate(fallecidos_dia = fallecidos_pred -lag(fallecidos_pred), hospitalizados_pred=nro_hospitalizados/poblacion*pob_CABA)

knitr::kable(fit %>% distinct(beta,Horas_en_viaje,Horas_en_trabajo,proporcion_hospitalizados,Proporcion_fallecimiento_hospitalizados,siminputrow))

#
# Filtro el primer set 
#
fit1 <- fit  %>% filter(siminputrow == 1 ) 
fit1 %>% distinct(beta,Horas_en_viaje,Horas_en_trabajo,proporcion_hospitalizados,Proporcion_fallecimiento_hospitalizados,siminputrow)

fitm <- plot_ajustes_CI(fit1,dff, "CABA")
result <- bind_rows(result,resultados_fit( fitm) %>% mutate(lugar="CABA",periodo_fit="1-33"))

#
# Filtro el segundo set 93-121
#
fit1 <- fit  %>% filter(siminputrow == 2 ) 
fit1 %>% distinct(beta,Horas_en_viaje,Horas_en_trabajo,proporcion_hospitalizados,Proporcion_fallecimiento_hospitalizados,siminputrow)

fitm <- plot_ajustes_CI(fit1,dff, "CABA")
result <- bind_rows(result,resultados_fit( fitm) %>% mutate(lugar="CABA",periodo_fit="1-33"))

#
# Filtro el 3ro set 63-93
#

fit1 <- fit  %>% filter(siminputrow == 3 ) 
fit1 %>% distinct(beta,Horas_en_viaje,Horas_en_trabajo,proporcion_hospitalizados,Proporcion_fallecimiento_hospitalizados,siminputrow)

fitm <- plot_ajustes_CI(fit1,dff, "CABA")
result <- bind_rows(result,resultados_fit( fitm) %>% mutate(lugar="CABA",periodo_fit="1-33"))



#
# Filtro el 4ro set 33-63
#
fit1 <- fit  %>% filter(siminputrow == 4 ) 
fit1 %>% distinct(beta,Horas_en_viaje,Horas_en_trabajo,proporcion_hospitalizados,Proporcion_fallecimiento_hospitalizados,siminputrow)

fitm <- plot_ajustes_CI(fit1,dff, "CABA")
result <- bind_rows(result,resultados_fit( fitm) %>% mutate(lugar="CABA",periodo_fit="1-33"))

knitr::kable(result %>% select(lugar, periodo_fit, everything()) , digits = 0)

#saveRDS(result,"Simulations/result.rds")
#readRDS("Simulations/result.rds")
plot_escenarios_CI(fit,dff, "CABA")
```
